臺灣板橋地方法院民事判決　　　　　　　　　　　　九十二年度重訴字第一０八號
　　原　　　告　丁○○
　　　　　　　　甲○○
　　共　　　同
　　訴訟代理人　楊嘉中　律師
　　複　代理人　壬○○
　　被　　　告　庚　○
　　訴訟代理人　邱　鴻　律師
　　　　　　　　鍾永盛　律師
　　右　一　人
　　複　代理人　洪志文　律師
　　被　　　告　辛○○
　　訴訟代理人　杜英達　律師
　　複　代理人　方文君　律師
右當事人間請求確認本票債權不存在等事件，於民國九十三年四月一日言詞辯論終結
，本院判決如左：
    主      文
原告之訴駁回。
訴訟費用由原告負擔。
    事      實
甲、原告方面：
壹、聲明：
一、先位聲明：
（一）確認被告辛○○對被告庚○新台幣（下同）八千萬元之本票債權及違約債權等
      法律關係不存在。
（二）被告庚○應將座落台北縣永和市○○段五０地號面積四．０三平方公尺、同段
      五三地號面積四九．七四平方公尺及同段五九地號面積二一六．０九平方公尺
      等三筆土地，每筆土地權利範圍均為應有部分五分之三之所有權移轉為原告丁○○及甲○○等二人共有，原告每人權利範圍為應有部分十分之三。
（三）請求判決被告（即債權人）辛○○與被告（即債務人）庚○間本院九十二年度
      執廉字第三四五七七號執行事件，就前項所示之執行標的物不得為強制執行，
      並應撤銷前項所示執行標的物之查封。
二、先位聲明第二、三項之備位聲明：
（一）被告庚○應將座落永和市○○段五０地號面積四．０三平方公尺、同段五三地
      號面積四九．七四平方公尺及同段五九地號面積二一六．０九平方公尺等三筆
      土地，每筆土地權利範圍均為應有部分五分之三之所有權移轉為原告丁○○所
      有。
（二）請求判決撤銷被告（即債權人）辛○○與被告（即債務人）庚○間本院九十二
      年度執廉字第三四五七七號執行事件，就前項所示之執行標的物所為之強制執
      行程序。
貳、陳述：
一、座落台北縣永和市○○段五０、五三、五九地號土地權利範圍五分之三，係原告
    信託被告庚○名義登記，該情被告二人均知之甚稔：
（一）座落永和市○○段五０地號面積四．０三平方公尺，五三地號面積四九．七四
      平方公尺及五九地號面積二一六．０九平方公尺等三筆土地，原為被繼承人郭
      皆得所有，郭皆得民國七十五年四月二十五日死亡後，郭秀子、郭李秀英及郭
      秀卿等三人拋棄繼承，另郭李尾、戊○○、庚○、丁○○及丙○○等五人繼承
      上揭三筆土地，每人應繼分五分之一，但為便於辦理繼承登記，該三筆土地繼
      承人五人同意信託以庚○一人名義辦理繼承登記。
（二）原告丁○○於八十四年十月二十日，與丙○○簽訂不動產買賣契約書，由丙○○將信託在被告庚○名義之五分之一權利賣與丁○○。
（三）郭李尾亦於八十四年六月一日，將信託在被告庚○名義五分之一權利讓與原告
      丁○○。
（四）上揭三筆土地，丁○○信託庚○名義登記土地之權利有五分之三，係原告甲○○投資以丁○○名義購買，該情為受託人庚○所詳知，故上揭三筆土地，庚○
      於八十五年七月四日提出各有關書類並書立同意書會同辦理預告登記，內載「
      甲○○就上揭三筆土地辦理預告登記。在該三筆土地未辦理移轉登記與甲○○
      前不得移轉或設定他項權利」，且於九十年三月六日書立授權書委由甲○○依
      民法五三四條處理及管理該三筆土地。
（五）上揭三筆土地五分之三權利，係原告丁○○及甲○○信託被告庚○名義登記，
      並依法授權原告甲○○管理，除被告庚○知之甚稔外，復為共同被告辛○○所
      明知。被告辛○○於「90.7.1. 至91.1.30.」競選「立法委員」民意代表期間
      ，委由其助理林忠榮向原告甲○○借用三筆土地做為競選總部用，唯借用期間
      屆滿卻置之不理，拒將地上物拆除。則該土地登記所有權人為庚○，實際信託
      人係原告丁○○及甲○○，當為被告辛○○所明知。因被告辛○○從事建築事
      業，故自該時起被告辛○○即覬覦系爭位居永和市三角窗地帶之黃金土地。
二、茲以起訴狀繕本之送達兼作「終止永和市○○段五０、五三、五九等三地號信託
    庚○名義登記」之通知：
（一）信託關係信託人可隨時終止信託關係。
（二）況本案被告二人虛偽意思表示，製造假本票或債權，企圖背信漁吞信託物，信
      託基礎已破滅，原告當然有終止信託關係必要。
三、被告等二人虛偽意思表示，偽製不實八千萬元之本票債權及違約債權，取得執行
    名義，聲請強制執行拍賣系爭三筆土地（原為本院九十一年度執字第二七二八一
    號執行事件受理，嗣辛○○撤回聲請後，另案聲請由本院九十二年度執字第三四
    五七七號執行事件受理中）。
四、爰依民事訴訟法第二四七條提起本件確認之訴，並基於信託關係終止後之信託物
    返還請求權及履行契約之關係，訴請判決如聲明所示。
五、對被告抗辯之陳述：
（一）被告辛○○對被告庚○八千萬元之本票債權不存在：
  １、按確認之訴僅須法律關係不明確，私法上地位受侵害危險，而此項危險得以判
      決除去者即可。縱所確認者為他人間法律關係亦得提起。「則票據債務人（即
      被告庚○）不得以其與執票人間所存抗辯事由對抗執票人，票據債務人之債權
      人（指原告二人）起訴請求確認執票人之票據不存在，即非不得解為代位票據
      債務人行使抗辯權（七五年台廳一字０六七五號函）。」又「本票雖為無因證
      券，但在直接當事人間並非不得以原因關係不存在或消滅而抗辯。」故原告依
      民事訴訟法第二四七條、民法二四二條及票據法第十三條等，請求確認執票人
      即被告辛○○與票據債務人即被告庚○間本票債權八千萬元不存在。
　２、受託人故意違反信託約定，應負債務不履行之損賠，被告二人明知系爭土地有
　  　信託關係存在，竟而簽發不實之本票進行非訟本票裁定及執行程序，則被告二
　    人當應共同負債務不履行損賠。
　３、被告辛○○辯稱「是以君翰公司授權辛○○處理合建事宜，被告辛○○自有權
　  　代君翰公司受領該八千萬元之懲罰性違約金，除其並無如工程保證金而有擔保
　    性質外，亦非君翰公司將八千萬元之懲罰性違約金讓與被告辛○○」云云，該
      答辯並無法律根據。被告辛○○顯將「有權代領」與「所有權本身」混為一體
      ，姑暫不論君翰公司毫無懲罰性違約金，縱依被告辛○○該等答辯亦僅止於「
      有權代君翰公司受領八千萬元之懲罰性違約金而已」，況被告辛○○已自承非
      基於債權讓與取得，被告辛○○已自承無該八千萬元債權存在。
  ４、被告辛○○迭以「建商吳進賢於90.9.7. 起訴請求被告庚○應塗銷預告登記否
      則即應負損賠三千六百萬元」等詞，為取得票據債權之基礎事實證據。唯起訴
      狀、和解書等均非確定判決，毫無證據力可言。另被告抗辯因被詐欺而為預告
      登記，除被告庚○或其他被騙人等均未舉證以實外，亦未於法定期間行使撤銷
      權，被告該抗辯無可採。
（二）被告辛○○與被告庚○等二人就系爭土地無合建關係，又何來懲罰性違約債權
      ，更遑論違約金數額高達八千萬元：
  １、被告辛○○援引九十年七月三十日合建契約書及七十五年九月十日合建契約書
      等為據，而主張本案系爭土地有合建關係，並有懲罰性違約金八千萬元。系爭
      土地雖於七十五年九月十日簽立合建契約書，唯因合建之土地有預告登記，故
      經預告登記請求權人即原告甲○○八十六年四月十日出具使用同意書後，台北
      縣政府工務局始於八十八年二月十三日核發捌捌永建字第二三九號建造執照。
      惟被告所提出之七十五年九月十日合建契約書與原告所執有之合建契約書影本
      等之印章並不相同，該合建契約書已經被告辛○○篡改，況被告二人又無法述
      提出合建契約書之正本，故九十年七月三十日合建契約書之真正已可疑。
  ２、按契約承擔與債權讓與係二種不同之法律關係（七三年台上一五七三號），而
      合建關係係屬民法第二九四條第一項第一款所謂依債權之性質不得讓與之契約
      （六七年台上三四七二號），而所謂合建之懲罰性違約金，係從屬於合建契約
      而存在，不得單獨存在並任意轉讓，非僅民法第二九四條第一項第一款明文規
      定，並迭有判決可稽（七五年台上二二八二號）。從而本案非僅合建關係不存
      在，更遑論懲罰性違約金：
  Ａ、九十年七月三十日合建契約，係七十五年九月十日合建契約之延續，為後訂契
      約第十五條所明定，故二合建關係為契約承擔而非債權讓與。縱（假設）該二
      合建關係存在，前訂契約之合建關係之建商為吳進賢，後訂契約之合建建商為
      君翰公司，該等合建關係悉與被告辛○○無關連。
  Ｂ、依民法第二五０條規定違約金僅能存於當事人間。況從屬於合建契約所衍生之
      懲罰性違約金，依民法第二九四條第一項第一款及七五年台上二二八二號判決
      意旨等，該懲罰性違約金不得為債權讓與標的。前合建契約之建商當事人為吳
      進賢，後合建契約之建商為君翰公司，姑不論實體違約者係吳進賢無資力進行
      合建（詳後），縱（假設）有懲罰性違約金其當事人絕非被告辛○○。
  ３、被告辛○○所提出之九十年七月三十日合建契約書第十五條約定「本約簽訂時
      ，甲方（指君翰建設公司）應將庚○與寶慶建設公司於75.9.10.簽定合建契約
      正本及其附件作為本約之附件並同意延續合約之有效性並視為本合約之一部分
      」，唯被告辛○○於本案已「自承未持有」「90.7.30.合建契約書」之正本，
      故被告辛○○非僅未能提出「75.9.10.合建契約正本及其附件作為本約之附件
      並同意延續合約之有效性並視為本合約之一部分」，甚而以影印技術篡改偽造
      「75.9.10.合建契約之印信」，故被告已無法舉證「90.7.30.合建契約」之真
      正存在。況所謂「75.9.10.合建契約」延續性即係「85.7.6.預告登記」「86.
      4.10.甲○○出具土地同意書」「88.2.13.核發建造執照」等，依「75.9.10.
      合建契約」延續性，地主建主均非辛○○，且地主亦無違約遑論違約金。被告
      辛○○提出「75.9.10.合建契約正本及其附件作為本約之附件並同意延續合約
      之有效性並視為本合約之一部分」時，即可證明被告辛○○之合建關係不存在
      亦無違約金。
  ４、建商簽立合建必查閱土地謄本，土地謄本明載「（限制登記事項）預告登記：
      85.7.6.登記，請求權人：甲○○，統一編號：Ｚ000000000限制範圍：全部，
      義務人：庚○，請求事項：本筆土地在未辦妥所有權移轉登記與請求權人前，
      不得移轉設定登記予他人，預告登記內容依契約書」。該預告登記係85.7.4.
      被告庚○提供印鑑證明、
      登記規則第一三六條及土地法第七九條之一第二項規定為「預告登記未塗銷前
      ，登記名義人就其土地所為之處分，對於所登記之請求權有妨害者無效」。甲○○於86.4.10.出具土地使用同意書後，將甲○○出具之土地同意書作為申請
      建造執照之必備文件，台北縣政府始於88.2.13.核發捌捌永建字第二三九號建
      造執照。核發建照之時間為「88.2.13.」係在「85.7.6.」預告登記及「86.4.
      10.」甲○○出具土地同意書等之後，而「被證90.7.30.合建契約書」應延
      續「75.9.10.合建契約」，故僅建商依相關合建關係約定履行合建關係及被告
    　庚○將土地返還原告，依上開時間證據，預告登記之存在並不礙合建關係之進
      展。被告辛○○藉口預告登記即無法進行合建，該抗辯無理由。
  ５、依被告提出之「被證六係於90.9.7.起訴」，該案因郭李尾早於84.2.2.死亡，
      因實體無理由（如被告辛○○自承吳進賢無財力）（如後）及程序上不合法而
      撤回，並於「91.3.12.」書立和解書，被告庚○既於「91.3.12.」簽立和解書
      並撤回「被證六板橋地院九十年重訴字第六六六號起訴」，則被告間何能於91
      .3.12. 前提出「91.2.28. 」為發票日期之本票四張合計八千萬元，依上開時
      間證據被告間所為之簽發本票，明顯係偽造且以損害原告為目的。
  ６、詳審「75.9.10.合建契約書」及「90.7.30.合建契約書」等內容，再斟酌「土
      地使用同意書」及「捌捌永建字第二三九號建造執照」等，無庸詳贅舉證，極
      明顯違約者係建商而非地主。被告辛○○迭自承「75.9.10.合建契約書」之無
      法建築係「原建商吳進賢財務發生危機」（見被告92.6.12.答辯狀第三頁第三
      行及92.7.10.言詞辯論狀第五頁第八行）。同理建商依約進行合建且被告庚○
      依約返還信託物，則本案何來違約之有。
（三）「原告就系爭土地有信託關係存在」且「原告已終止信託關係」：
　１、「信託契約以信託人與受託人有信託契約之合意為成立要件」（七二年台上一
  　　０三六號判例要旨），即「係指信託人將財產所有權移轉與受託人，使其成為
    　權利人，以達到當事人間一定目的之法律行為」（六二年台上二九九六判例要
      旨及信託法第一條），至信託之終止為「自可類推適用民法第五四九條第一項
      及信託法第六三條規定，當事人之任一方，得隨時終止信託契約」。依上揭判
      例、判決等要旨，原告與被告庚○就系爭土地3/5 當有信託關係存在。
  ２、依原證三至原證九之書類證據，已足證明系爭土地有信託契約合意之意思表示
      。系爭土地所有權全部原為被繼承人郭偕得所有，郭皆得75.4.25.死亡時，繼
      承人郭秀子、郭秀英及郭秀春等三人拋棄繼承，其餘五人未拋棄繼承。則依民
      法一一四七及一一四八、一一五一條等規定，系爭三筆土地所有權全部當自「
      75.4.25.」郭皆得死亡時，不迨繼承登記即時成為繼承人郭李尾、戊○○、庚○、丁○○及丙○○等五人公同共有。且繼承人亦一致同意自75.4.25.終止公
      同共有而成為每人權利範圍持分1/5 ，並信託庚○一人名義登記為所有權人，
      該情有板橋地院捌拾肆年度認（一）字第一三二０號認證書及所附被告庚○及
      原告甲○○等簽名之認諾書可稽。該板橋地院認證之認諾書明載「立書人庚○
      本人所有50、53、59所有權全部三筆（有土地登記簿謄本為準），證明其所有
      權歸屬實際係民（郭李尾、戊○○、庚○、丁○○及丙○○各持分1/5 ）等五
      人，於75.4.25.辦理繼承登記，但當時因故依全體繼承人同意僅以本人為其『
      繼承登記名義人登記』。日後如有出售時，該出售之價金，扣除必要稅費之餘
      額應按個人實際持有之比例分配之」。該認諾書最末並書明「此致郭李尾、戊○○、丁○○、丙○○」，該認諾書被告庚○已明白認諾並經全體公同共有人
      同意該「所有權歸屬實際係郭李尾等五人，每人持分1/5 」「雙方均同意終止
      公同共有而成立分別共有」「全體繼承人同意僅庚○名義登記」「信託目的在
      便於管理及出售」等之信託合意。該認諾書係於84.10.20. 製作，但於承諾書
      內明文認諾「證明其所有權實係郭李尾、戊○○、庚○、丁○○、丙○○各持
      分1/ 5於75.4.25.辦理繼承登記」，亦即被告庚○明文承諾84.10.20. 之雙方
      承認是「信託人將財產所有權移轉與受託人，使其成為權利人，以達自繼承被
      繼承人郭皆得於75.4.25.死亡時，系爭土地發生分割共有物及信託之效力」。
      故84.1 0.20.之承諾書當追溯自75.4.25.郭偕得死亡時發生分割共有物並成立
      信託關係。被告庚○所提出之「77.10.23. 遺產協議分割契約書」僅「當事人
      間一定目的」即達「信託」目的所為之形式程序文件，故土地謄本記載登記日
      期為78.1.10.原因發生日期75.4.25.。被告將「77.10.23. 遺產協議分割契約
      書」曲解為繼承取得系爭土地全部所有權之依據，顯有誤。
  ３、「84.10.20.不動產買賣契約」及「84.6.1.切結協議書」，利害關係人丁○○
      、郭李尾、丙○○、庚○（即被告）及甲○○等悉簽字，其上分別記載「丙○○將系爭土地1/5 賣與丁○○」及「乙方（指郭李尾）同意日後若未盡到債務
      人義務時，願將永和市○○段50、53、59地號三筆持分土地讓予甲方（指郭春
      庚○迭承認原告丁○○有3/5 權利。無論分別共有、公同共有或信託，原告因
      買賣取得「其他公同共有人」或「分別共有人」之信託權利，無論有無經被告
      庚○（即其他公同共有或分別共有人）簽字均適法，況「原證六七八」已迭經
      被告庚○簽名確認其他共有人丙○○及郭李尾將其信託權利移轉與原告丁○○
      ，何有不適法。被告抗辯「原證六買賣契約效力不及於庚○」及「原證七切結
      協議書係借款契約書」，均與系爭土地無關，被告庚○該抗辯顯係未全審買賣
      契約書及切結協議書全文斷章取義所生誤會。
  ４、「84.6.1. 」認諾書係被告庚○親筆簽名致原告丁○○之認諾書，被告於其上
      明白認諾「該三筆土地所有權實際歸屬戊○○1/5、庚○1/5、丁○○3/5 」「
      75.4.25.辦理繼承登記，當時因故，依全體繼承人同意僅以庚○為繼承登記名
      義人登記」「依84.6.1. 郭李尾與丁○○所訂立讓渡切結協議書為證」「本人
      同意日後如有出售時或合建該出售之價金或合建之比例時，除扣除必要稅費之
      餘額，應按各人實際持分比例分配」。該認諾書已十足證明「信託關係存在」
      「原告丁○○信託權利為持分3/5 」。
  ５、原告迭以「起訴狀（見92.2.13.起訴狀第四頁最末行）」及「各準備狀」等繕
      本送達為終止信託關係通知，則兩造信託關係當已合法終止。
（四）原告之信託返還請求權為系爭土地應有部分3/5 即「原告丁○○及甲○○各有
      應有部分3/10之請求權」：
  １、信託債權得依債權讓與規定轉讓，信託法第二十條有規定且亦有七十年度台上
      二一五七號判決意旨可稽，原告甲○○參與信託土地投資，並繼續信託庚○名
      義，庚○亦同意由甲○○直接請求返還信託物，該情可由被告庚○於辦理預告
      登記所附之同意書稱「本人同意右開土地尚未辦理移轉登記與甲○○前不得移
      轉或設定權利與他人」明確證明之。故原告二人於終止信託關係後，以原告二
      人名義請求返還土地，何無權益。被告辛○○抗辯「甲○○僅是文書之見證人
      絲毫未取得權利」等詞，當無理由。
  ２、原告二人迭依民法債編債移轉規定，以92.5.9. 準備三狀等繕本送達兼做通知
      被告二人，「丁○○已將信託在庚○名下系爭土地權利範圍應有部分3/5 權利
      內之1/2 終止信託關係後之返還請求權讓與甲○○」，原告於本案訴訟中已將
      各類書據送達與被告等，則原告甲○○並無當事人不適格。
  ３、系爭土地持分3/5 係原告信託被告庚○登記，庚○非僅以預告登記承認，復於
      每年向原告丁○○或甲○○收取系爭土地地價稅額之3/5 款項，有被告庚○配
      偶己○○○（身分證明見卷內92.3.14.原告所呈被告
　　　地價稅款項之收據可稽。甚者，被告辛○○亦知系爭土地3/5 係原告等信託被
　  　告庚○名義登記，並實際由原告甲○○管理占有，故辛○○於競選民意代表期
    　間亦支付租金向原告甲○○承租系爭土地。故被告二人均明確承認原告就系爭
      土地有信託關係存在。因原告有信託權利，故負擔系爭土地3/5 地價稅納稅義
      務，其他凡權利之行使，如購買鄰地公有土地，若非會同原告丁○○行使，即
      盡由原告甲○○一人行之（如系爭土地之出借）。上開諸證據均臻證明被告等
      明確承認原告就系爭土地有信託關係。
  ４、原告丁○○肯定承認甲○○就系爭土地3/5持分內之1/2之權利存在。且以郭春
      該甲○○之信託權利亦為被告庚○明確承認，故被告庚○出具「原證九85.7.4
      . 預告登記申請書」，並在各種公證書、認證書、土地買賣契約書及切結書等
      由甲○○擔任見證人，用以承認甲○○信託權利之存在。原告丁○○肯定承認
      甲○○「系爭土地3/5內1/2信託物」權利存在，故甲○○若不能直接請求移轉
      登記，亦願將信託終止後之3/10之返還請求權依讓與之規定轉讓給甲○○。
（五）被告辛○○完全知悉原告二人就系爭土地有3/5 信託關係：
　１、本案原告於92.2.13.起訴，歷時四月後，被告辛○○遲遲於92.6.12.答辯三狀
  　　提出「90.7.30.合建契約書」為取得懲罰性違約金之事實基礎（見被告辛○○
    　92.6.12.答辯三狀第三、四頁）。依被告提出之「90.7.30.合建契約書」第十
      五條規定「本約簽訂時，甲方（指寶慶建設公司）應將庚○與寶慶公司於75.9
      .10. 簽訂合建契約正本及其附件作為本約之附件並同意延續合約之有效性，
      並視為本合約之一部分」，依該約定「90.7.30.合建契約書」即係「75.9.10.
      合建契約書」之延續，且「75.9.10.合建契約書」之「正本及其附件」均為「
      90.7.30.合建契約書」之附件。而詳審真正之「75.9.10.合建契約書」，甲方
      即土地所有權人郭李尾、戊○○、庚○、丁○○及丙○○等人悉署名並蓋印信
      。則君翰建設公司於簽訂「90.7.30.合建契約書」時當然知道係爭土地為庚○
      等五人共有，被告辛○○既自稱代表君翰公司當知道原告就系爭土地有信託關
      係。
  ２、尤有進者，由被告辛○○之篡改刪除所提出之「75.9.10.合建契約書」內全部
      「郭李尾及戊○○印信」、「不敢提出原證五、四正本及附件」及「故意提出
      模糊不清之被證影本用以欺騙法院」等情，益臻證明被告辛○○完全知悉原
      告就系爭土地有信託關係。
  ３、「90.7.30.合建契約書」第十五條約定「君翰公司同意75.9.10.合建契約」之
      延續性。寶慶建設公司於本院九十年度易字第三八五四號及台灣高院九十一年
      度上易字第一五七七號之刑事判決爭議案件，明確認定甲○○就系爭土地有3/
      5之信託權利」。被告辛○○既然知道寶慶公司所立「75.9.10. 合建契約書」
      之延續性，則被告辛○○當知悉原告二人就系爭土地有信託權利3/5。
  ４、本院函調之台北縣政府工務局捌捌永建字第三二九號建造執照全卷，內附「86
      .4.10. 甲○○出具之同意書」，依該等土地謄本及土地同意書，被告辛○○
      知悉且應延續「本人同意右開土地尚未辦理移轉登記與甲○○前不得移轉或設
      定權利與他人」，被告辛○○當然知道原告就系爭土地有信託權利。
  ５、因被告辛○○明確知悉系爭土地原告有3/5 信託物返還請求權，且實際由甲○○管理，故被告辛○○於競選立委期間復支付租金向原告甲○○承租系爭土地
      。
（六）被告辛○○所提出之77.10.23. 遺產協議分割契約書僅係為達信託目的所為之
      土地登記程序：
  １、依「時間」證據，被告所主張之77.10.23. 書立遺產協議分割契約書後，系爭
      土地即以「75.4.25.（即被繼承人郭偕得死亡）」為原因發生日期及以「78.1
      .10. 」為登記日期等完成繼承登記。唯原告提出之「84.10.20.庚○認諾書及
      板橋地院八十四年度認一字第一三二０號認證書」「84.10.20. 不動產買賣契
      約書及板橋地院八十四年度認一字第一三一九號認證書」「切結協議書」「84
      .6.1. 認諾書」「85.7.4.土地登記申請書」等，其時間均在被告所主張之77.
      10.23.書立遺產協議分割契約書後，依上開「時間序證據」可明顯證明被告所
      提出之77.10.23. 書立遺產協議分割契約書僅係為達成信託目的所為之必要登
      記程序。
  ２、依被告提出之77.10.23. 書立遺產協議分割契約書所載，原告丁○○僅分割取
      得「二三五｜一、旱地、面積０．００五七公頃之持分1/10」，依此核算，原
      告僅取得五．七平方公尺，僅五．七平方公尺係原告丁○○所居住房屋之基地
      ，原告丁○○並未有如被告辛○○92.9.29.爭點整理狀第四頁所稱「丁○○更
      分配到其他多筆土地」等情。原告丁○○分得之五．七平方公尺被告辛○○並
      未舉證有信託關係存在，第三者辛○○何權利主張同時履行抗辯權。被告陳治
  ３、依被告提出之77.10.23. 書立遺產協議分割契約書所載，立協議分割契約書人
      庚○、郭李尾、戊○○及丙○○等之簽名筆跡均出自同一人筆跡，該分割契約
      書並未有如辛○○92.9.29.爭點整理狀第三頁末行所稱「原告丁○○在上揭遺
      產協議分割契約書上簽名」之情。
（七）「不動產信託未依信託法第五條辦理信託登記僅係不得對抗善意第三人而已，
      對於信託物強制執行之禁止規定當然有信託法第十二條之適用」且「原告係依
      信託法第十二條第二項提起信託人異議之訴」：
  １、信託法第十二條規定「對於信託財產不得強制執行」「違反前項規定者委託人
      得於強制執行程序終結前向執行法院對債權人提起異議之訴」「強制執行第十
      八條第二、三項於前項情形準用之」。
  ２、信託法雖於「85.1.26.」公布實施，但並非於信託法施行前所成立之信託行為
      均不適用新法，新法施行前之信託行為若與新法無牴觸者，當均適用新法，此
      乃法理所當然。系爭不動產未辦理信託登記，於新法公布後，依新公布信託法
      第四條第一項規定，僅發生不得對抗第三者而已。被告非僅非善意第三者，甚
      而係惡意之第三者，當不受信託法第四條之保護。被告答辯所稱「信託法公布
      於85.1.26.，在信託法公布前所成立之信託行為，如未辦理信託登記，有無信
      託法之適用，不無疑問」等詞，用法有錯。
  ３、原告並非依強制執行第十五條提起第三人異議之訴，原告係依信託法第十二條
      第一、二、三項「對於信託財產不得強制執行」「違反前項規定者委託人得於
      強制執行程序終結前向執行法院對債權人提起異議之訴」「強制執行法第十八
      條第二、三項之規定於前項情形準用之」。
  ４、被告辛○○92.9.29.爭點整理狀第二十一頁第七行稱「信託法第十二條第二項
      所規定之異議之訴，應係指依強制執行法第十二條第一項所規定之聲明異議，
      …原告二人亦應依信託法第十二條第二項向執行法院聲明異議，而非向鈞院提
      起第三人異議之訴」等詞，已迭經板橋地院九十一年度執字第二七二八一號及
      台灣高院九十二年度抗字第二四二六號等民事裁定，裁定確定認定「信託法第
      十二條第二項明定違反該條第一項信託物不得強制執行之規定，應提起異議之
      訴以為救濟，故並非抗告人得聲明異議所能解決。因此，抗告人依強制執行第
      十二條規定聲明異議請求執行法院撤銷執行程序，即屬不能准許。」故被告辛○○該答辯適用法律錯誤。
（八）請詳審「辛○○」及「寶慶建設事業股份有限公司」等，於形式及事實均非合
      建契約之當事人；如同本案該二名稱均係建商用以詐騙消費大眾、逃漏稅捐及
      規避法律責任之技倆：
  １、先程序而後實體。辛○○及寶慶公司等二者均非「75.9.10.」及「90.7.30.」
      等合建關係當事人，寶慶公司僅係建造執照起造名義人，建照名義人與權利歸
      屬無涉。
  ２、被告等抗辯「君翰建設公司授權被告辛○○處理合建契約事宜，被告辛○○自
      有權代君翰公司受領該八千萬元之懲罰性違約金，亦非君翰公司將八千萬元之
      懲罰性違約金讓與被告辛○○」（庚○92.9.29.第十五頁第九行以下）及「君
      翰公司法代陳怡君為辛○○女兒，辛○○在君翰公司係監察人，且為最大股東
      ，擁有超過百分之七十，為君翰公司實際負責人」「被告庚○所簽發本票亦指
      明受款人為辛○○」（辛○○92.6.24.答辯四狀第二頁）。則被告辛○○已自
      承辛○○並非二合建契約當事人。辛○○與君翰公司絕對係二個不同之權利主
      體，依法論法，絕不可能僅因君翰公司之法代陳怡君係辛○○之女兒且辛○○
      係君翰公司之大股東，辛○○即可以「私人」身分而取得系爭四張本票債權，
      辛○○該主張絕無法律根據。
  ３、於有利時則主張辛○○與君翰為一體，惟於發生糾紛、稅賦時則逃匿非辛○○
      所為，且與辛○○無關。前後二合建契約均循相同模式，簽約建商名義及建照
      名義均故意以不同名義，用以製造斷層規避責任。被告辛○○於不同場合以不
      同名義簽署，並於不同程序作各種不同主張，巧妙安排用以規避法律責任、逃
      匿稅捐或詐騙消費大眾。故請詳審「辛○○」及「寶慶公司」等均非合建契約
      之當事人。
（九）被告辛○○先者迭主張四張本票債權係懲罰性違約金，迨92.12.4.則改稱為「
      除違約金外並得請求履行契約或不履行契約之違約賠償約定」，先後不一，亦
      未舉證，被告辛○○毫無該四張本票之權利基礎：
  １、本案92.2.13.起訴至今年餘，四張本票債權，被告二人均主張係懲罰性違約金
      ，迄92.12.4.之陳報狀辛○○始以被證十一抗辯係「不履行契約之賠償約定」
      （見辛○○92.12.4.陳報狀第二頁第九行及第三頁末二行)。
  ２、被告辛○○提出之被證十一，非僅形式及實況非真實，況依該收據記載「陳治
      萬元」「辛○○代償保慶預售屋款一０八０萬元」「辛○○代償寶慶公司預售
      屋款一七五０萬元」等，該等款項與合建無涉，況清償或退還屋款者，以支付
      款項為要件，並非以書立收據為要件。
　３、該收據數額高達八五六０萬元，基礎事實及法律關係均未舉證，案例及常情，
  　　絕無此種「立據」清償法。該等字據非僅非實在甚而係偽造。
（十）被告庚○即土地受託人，於九十二年間，庚○向甲○○肯定明確認諾甲○○就
      系爭土地「信託終止後之應有部分返還請求權存在」，當時在場者有市民代表
      廖筱清。庚○該時明言「是啦！投資是? 呢啦？投資是投資了，你的部分不用
      怕，不會沒有的，只是虧利息錢而已（指甲○○部分土地）」，有錄音帶及錄
      音翻譯可稽。另建商即「原證75.9.10.合建契約」之建商吳進賢於88.12.14
      . 亦立承諾書承諾甲○○就系爭土地有「合建關係之地主權利存在並願同至法
      院公證」。故原告甲○○就系爭土地有信託終止時土地應有部分返還請求權存
      在，至臻明確。
（十一）被告二人所為「91.2.28.切結書」係虛偽意思表示，並隱藏「侵權行為（民
      法第一八四條）」及「以損害他人權利為目的（民法第一四八條）」，該切結
      書違約之原因不存在亦未發生，被告二人間毫無民法二五０條之違約關係存在
      ：
  １、庚○解決甲○○預告登記之方法即係提起民事訴訟為被告二人所明知，或逕洽
      原告二人返還信託物。唯被告不循正途，逕而以非訟執行名義拍賣及漁吞系爭
      土地為目的，虛偽簽立切結書及本票四張。故被告「91.2.28.切結書」及「本
      票四張」係虛偽意思表示乃至臻明確，可由二種執行名義及二種強執程序明確
      證明。
  ２、按民法第二五０條第二項所稱之適當方法及適當時期履行債務，當指約定之「
      原因事實可能存在」而言。兩造爭執之塗銷預告登記，其方法僅為「訴訟」及
      「和解」，除訴訟及和解外，其他當非「違約原因事實」。故被告91.2.28.之
      切結書及本票四張並非民法第二五０條第二項之違約原因事實。
  ３、被告二人為切結書及簽發本票四張，其目的在以侵權行為漁吞系爭土地，姑不
      論係非法，縱適法亦以損害原告二人權益為目的，依民法第一四八條規定該切
      結書及簽發本票行為自始無效。
參、證據：提出左列證據為證，並聲請調取本院九十一年度執字第二七二八一號、九
    十二年度執字第三四五七七號執行事件卷宗及台北縣政府捌捌永建字第三二九號
    建造執照卷宗。
　原證一、三二年上字第三一六號判例要旨。
　　　二、六七年台上三七八一民事判決意旨。
　　　三、板橋地院76.6.30.北板分曜民勇王字第三四六號通知書。
　　　四、五０、五三、五九等地號舊土地謄本。
　　　五、84.10.20.庚○認諾書及板橋地院八十四年度認（一）一三二０號認證書
  　　六、84.10.20.不動產買賣契約書及板橋地院八十四年度認（一）一三一九號
　　　    認證書。
　　　七、84.6.1.切結協議書。
　　　八、84.6.1.認諾書。
　　　九、85.7.4.土地登記申請書。
　　　十、90.3.6.授權書。
    十一、90.6.11.切結書及91.1.4.存證信函。
    十二、78.11.24.第二四次民事庭會議決議。
    十三、50、53、59等三筆地號電腦謄本。
    十四、信託法第十二條規定。
    十五、板橋地院九十一年度票字第八九五０號民事裁定
    十六、七十年度台上一九八四號判決要旨。
    十七、六五年台上二０三０判例要旨。
    十八、七五年院台廳一字第０六七五號函。
    十九、七十年台上二二一號判例要旨。
    二十、七五院台廳一字０二七六三號函。
    二一、台北縣政府工務局捌捌永建字第三二九號建造執照。
    二二、原告持有之75.9.10.合建契約書影本。
    二三、86.4.10.土地使用同意書。
    二四、六七年台上三四七二號判決要旨。
    二五、七五年台上二二八二號判決要旨。
    二六、郭李尾除戶謄本。
    二七、91.3.12.庚○與吳進賢和解書。
    二八、七十年度台上二一五七號判決要旨。
    二九、原告支付地價稅收據。
    三十、支票四張及收據。
    三一、85.7.22.會議記錄。
    三二、84.1.1.切結書。
    三三、90.12.27.切結書。
    三四、五十六年度台上字第七四二號及七一年度台上三四一三號判決意旨。
    三五、丙○○收受土地價款收據。
    三六、銀行為付款人支票四張。
    三七、板橋地院九十年度易字第三八五四號及台灣高院九十一年度上易字第一五
          七七號之刑事判決。
    三八、板橋地院九十一年度執字第二七二八一號及台灣高院九十二年度抗字第二
          四二六號等民事裁定。
    三九、77.6.17.（77）廳民一字第七三七號函覆台高院函。
    四十、92.12.18.板橋地院囑託塗銷查封登記書。
    四一、九十二年裁全字第七０八八號假扣押民事裁定。
    四二、九十二年度聲字第七０七號民事裁定。
    四三、板橋地院提存所92.12.8.函件。
    四四、92.12.23.核發土地謄本。
    四五、九十二年促字第九一八０一號支付命令。
    四六、錄音帶譯本。
    四七、吳進賢88.12.14.承諾書。
    四八、台灣高等法院九十三年度抗字第一五號民事裁定。
乙、被告方面：
子、被告庚○部分：
壹、聲明：如主文第一項所示。
貳、陳述：
一、查本件確認本票債權不存在之訴、移轉系爭土地所有權以及第三人異議之訴，闕
    為關鍵者，應係原告丁○○與甲○○二人，是否有與被告庚○就系爭土地（即永
    和市○○段地號五十﹑五十三﹑五十九三筆土地）成立信託契約，茲就原告郭春
    ：
（一）系爭三筆土地原為被告庚○之父郭皆得所有，郭皆得於七十五年四月二十五日
      死亡，郭皆得之繼承人即庚○、戊○○、丁○○（即原告）、丙○○﹑郭李尾
      等人於七十七年十月二十三日，就系爭三筆土地約定由庚○一人繼承，其餘土
      地則由原告丁○○﹑戊○○﹑丙○○﹑郭李尾繼承。此有被告庚○與原告郭春
      簽定之遺產協議分割契約書可證，該遺產協議分割契約書除載明郭皆得之遺產
      經全體繼承人同意分割外，其上亦載明：「三﹑前開遺產之土地及房屋，本應
      按應繼分繼承並登記為公同共有或分別共有，惟避免日後管理及使用不便起見
      。經全體繼承人協商結果一致同意依上列分割後情形登記為各人所有，各繼承
      人均無異議。四、各繼承人對於分割後各自取得部分，不論價金多寡，一概互
      不補償。五、嗣後有關稅捐及各項稅費完全由分割後取得所有權人負擔」，由
      此即足佐證系爭三筆土地確於當時即已分割予被告庚○單獨繼承，而原告郭春
      遺產協議分割契約書」實為真正，不容原告丁○○任意否認。
（二）而原告所提原證五庚○八十四年十月二十日認諾書其內容固記載：「立書人庚○茲就本人所有座落台北縣永和市○○段50、53、59地號所有權全部等三筆，
      證明其所有權歸屬實際係民（郭李尾﹑戊○○﹑庚○﹑丁○○﹑丙○○各持分
      五分之一）等五人於75年4月25日辦理繼承登記。但當時因故依全體繼承人同
      意僅以本人（即被告庚○）為其『繼承人名義登記』即擁有所有權全部，無誤
      。日後，如有出售時，該出售之價金，扣除必要稅費之餘額應按個人實際持有
      之比例分配之。」係屬不實之認諾，且對系爭土地之其他繼承人並不生任何效
      力，茲析述如下：
  １、按經認證之文書僅有形式之證據力而無實質之證據力，是以，原證五之認諾書
      雖經公證人之認證，然其僅可確定該認諾書形式上為真正，並無法確定該認諾
      書所載之內容為真正，是故，認諾書所載之內容是否為真正，仍應由原告郭春
      託登記於被告庚○之名下，亦無法依其經公證人之認證，而證明原告丁○○確
      與被告庚○就系爭土地成立信託契約。
  ２、該認諾書之認證請求人僅有被告庚○一人，其他繼承人郭李尾﹑戊○○﹑原告
      丁○○﹑丙○○等人，並未就該認諾書請求認證，其他繼承人郭李尾﹑戊○○
      ﹑庚○﹑丙○○等人，亦無表示系爭土地確係先登記在被告庚○之名下，自不
      為該經認證之認諾書之效力所及，是以，該經認證之認諾書所載明之法律關係
      ，尚待被繼承人郭皆得之繼承人全部承認後，始可確定該系爭土地係先信託登
      記於被告庚○之名下，尚不得依該認諾書請求認證，即謂原告丁○○確與被告
      庚○就系爭土地成立信託契約。
  ３、該認諾書之簽立係因原告丁○○﹑甲○○見被告庚○有意將其繼承之系爭土地
      與他人合建，即於八十四年起向被告庚○謊稱渠等有辦法尋找建商合建，並為
      其（即被告庚○）爭取最大之利益云云，使被告庚○授權渠等處理合建事宜，
      未料原告二人見被告庚○願意授權渠等處理合建事宜，遂興起強佔被告庚○之
      財產之歹念，並以使原告丁○○有權得就系爭土地與他人商談合建事宜為由，
      詐騙被告庚○簽立該認諾書，除由原告甲○○帶不識字之被告庚○，前往法院
      認證該認諾書外，原告甲○○並因此而得辦理系爭土地之預告登記，被告庚○
      於不明瞭法律之情形下簽立該認諾書，故該認諾書實係原告丁○○及甲○○二
      人詐騙所簽立，確為不實之認諾。
  ４、被告庚○與其他繼承人等五人係於七十七年八月十日即已協議簽定「遺產協議
      分割契約書」，該協議分割契約書顯已完全生效，此亦所以被告庚○能夠按照
      協議書分得三筆系爭土地之原因，而原證五認諾書卻謂「實際係民郭李尾等五
      人於民國七十五年四月二十五日辦理繼承登記。」等語，與上開「遺產協議分
      割契約書」完全矛盾，由此即足佐證該認諾書實係不實之認諾。
  ５、又「遺產協議分割契約書」三、「前開遺產之土地及房屋，本應按應繼分繼承
      並登記為公同共有或分別共有，惟避免日後管理及使用不便起見，經全體繼承
      人協商結果一致同意依上列分割後情形登記為各人所有，各繼承人均無異議。
      」已將分割協議之意思明載。而原證五認諾書卻謂「但當時因故依全體繼承人
      同意僅以本人為其「繼承名義人登記」，亦與上開「遺產協議分割契約書」不
      符，由此亦足佐證該認諾書實係不實之認諾。
  ６、由原告所提原證四系爭土地舊簿所載，被告庚○係於七十八年一月七日辦理繼
      承登記，則原告所稱本案信託關係發生於七十五年四月二十五日︵原告準備︵
      三︶狀、九︵一︶︶，亦屬不實，又原告既稱本案信託關係發生於七十五年四
      月二十五日，而原證五之認諾書係發生於八十四年間，故該認諾書所載之內容
      即非原告所指信託契約，原告又未能舉出任何書證，證明本案信託關係發生於
      七十五年四月二十五日，由此足見原告丁○○之主張並不足採信。
  ７、原證五認證書上所載證人到場者其事由，載明﹃請求人不識字﹄，及認諾書除
      被告庚○姓名係為其本人所簽寫外，無一是被告庚○所寫，由此顯見該認諾書
      實係原告甲○○所設局，其目的在謀奪庚○之財產。
  ８、系爭土地於被繼承人郭皆得死亡後，繼承人郭秀子、郭秀春、郭秀英三人，始
      於七十五年六月四日拋棄繼承（參原證三），在繼承人郭秀子、郭秀春、郭秀
      英三人尚未拋棄繼承以前，系爭土地之繼承人仍有被告庚○、戊○○、原告丁○○、丙○○、郭李尾，連同郭秀子、郭秀春、郭秀英共七人，是以，原告丁○○稱本案信託關係發生於七十五年四月二十五日︵及郭秀子三人拋棄繼承以
      前︶，即屬不實。故原告所提原證五即被告庚○八十四年十月二十日認諾書其
      內容記載：「立書人庚○茲就本人所有座落台北縣永和市○○段50、53、59地
      號所有權全部等三筆，證明其所有權歸屬實際係民︵郭李尾、戊○○、庚○、
      丁○○、丙○○各持分五分之一︶等五人於七十五年四月二十五日辦理繼承登
      記。但當時因故依全體繼承人同意僅以本人為其『繼承人名義登記』即擁有所
      有權全部，無誤。」等語，即屬不實之認諾。
  ９、再者，七十七年十月二十三日所簽訂之遺產協議分割協議書，係五位繼承人一
      致同意，嗣亦以該遺產協議分割協議書送地政機關辦理繼承登記，已為登記卷
      宗一部，等同於公文書，其效力自非僅被告庚○一人簽名請求認證之認諾書可
      比。
（三）查原證六僅係買賣契約，出賣人丙○○本即不須有系爭土地之所有權，即可與
      原告丁○○簽訂系爭土地之買賣契約，而其買賣契約之效力亦不及於被告庚○
      ；被告庚○雖為買賣契約之見證人，惟其係受原告丁○○所騙始為見證，已如
      前述，且其見證亦僅就該買賣契約之形式真正為見證，並無被告庚○承認出賣
      人丙○○亦將系爭土地信託登記於被告庚○之名下之效力，故並無法依原證六
      之買賣契約，證明系爭土地係先信託登記於被告庚○之名下，更不能因被告庚○對該買賣契約為見證，即證明原告丁○○確與被告庚○就系爭土地成立信託
      契約。次按不動產物權，依法律行為而取得、設定、喪失及變更者，非經登記
      ，不生效力，民法第七百五十八條定有明文。原證六不動產買賣契約書，僅能
      證明原告丁○○與丙○○間有買賣之合意，縱丙○○確有系爭土地之所有權，
      在未為所有權移轉登記以前，亦不得認原告丁○○依此不動產買賣契約即得當
      然取得系爭土地之持分，況丙○○並無系爭土地之所有權。故原告憑該不動產
      買賣契約書認其已擁有丙○○之產權，實屬無據。
（四）原證七之切結協議書係借款契約書，更與系爭土地無關，其效力亦不及於被告
      庚○，其見證亦僅就該買賣契約之形式真正為見證，並無被告庚○承認立書人
      郭李尾﹑丙○○亦將系爭土地信託登記於被告庚○名下之效力，故原告據此主
      張依此可證明就系爭土地與被告庚○成立信託契約亦屬無據。且如前所述，該
      切結協議書亦屬債權契約，郭李尾本即不須有系爭土地之所有權，即可與原告
      丁○○簽訂切結協議書，再者，該切結協議書所定以系爭土地清償之條件是否
      已為成就，亦未見原告丁○○舉證說明，退萬步言，縱郭李尾確有系爭土地之
      所有權，在未為所有權移轉登記以前，亦不得認原告丁○○依此切結協議書即
      得當然取得系爭土地之持分，況郭李尾並無系爭土地之所有權。故原告憑該切
      結協議書認其已擁有郭李尾之產權，實屬無據。
（五）原證八認諾書之內容除被告庚○基於原證六以及原證七之契約，承認原告郭春
      因原告丁○○及甲○○，以使原告丁○○有權得就系爭土地與他人商談合建事
      宜為由，詐騙被告庚○簽立該認諾書，已如前述，故該認諾書亦為不實之認諾
      。
（六）有關原證十之授權書，明白載明系爭土地之地主為被告庚○，由此亦可佐證系
      爭土地確係由被告庚○單獨繼承。而原證十一之內容與本件訟爭事實無關，亦
      無法證明原告春男確與被告庚○就系爭土地成立信託契約。
（七）至於原證九之預告登記文件，亦無法證明原告丁○○或甲○○確與被告庚○就
      系爭土地成立信託契約，蓋預告登記係保全對不動產物權變動的債權請求權之
      手段，而所謂對不動產物權變動的請求權，係指債權請求權而言，其發生原因
      如何，在所不問，但預告登記具有從屬性，與被保全的債權請求權同其命運。
      例如基於買賣契約而對不動產所有權移轉請求權為預告登記時，若買賣契約無
      效，債權不發生時，預告登記亦失其依據，應予塗銷（被證二）。是以，除原
      告丁○○並非預告登記人，無法依原證九之預告登記文件證明原告丁○○確與
      被告庚○就系爭土地成立信託契約外，原告甲○○雖係系爭土地之預告登記人
      ，惟原告甲○○對被告庚○並無預告登記所保全之債權，故系爭土地之預告登
      記亦應失其依據，而不得依原證十之預告登記文件，證明原告丁○○或甲○○
      確與被告庚○就系爭土地成立信託契約。
（八）原告提出原證四十六之錄音帶及錄音翻譯，欲證明原告與被告庚○之信託關係
      存在。惟細究上開譯文僅言明原告有投資，然投資何物語焉不詳，並無法證明
      原告甲○○與被告庚○間之信託關係存在。
（九）原告提出原證四十七之承諾書欲證明原告與被告庚○之信託關係存在，然姑不
      論上開協議書修改連連，且字跡模糊﹑未提出正本下，是否屬實已有疑問？況
      縱上開協議書屬實，亦無法證實原告與被告庚○之信託關係存在一事。
（十）綜上所述，原告丁○○與甲○○二人並無與被告庚○就系爭土地成立信託契約
      。
二、原告請求確認本票債權不存在之部分：
（一）原告丁○○﹑甲○○於本件請求確認本票債權不存在之事件，並無確認利益存
      在，其訴訟即欠缺權利保護之必要，是原告提起本件確認之訴並無理由，應予
      駁回，茲詳述理由如下：
  １、按確認法律關係之訴，非原告有即受確認判決之法律上利益者，不得提起之，
      民事訴訟法第二百四十七條第一項定有明文。又按確認之訴非原告有即受確認
      判決之法律上利益者，不得提起，所謂即受確認判決之法律上利益，係指法律
      關係之存否不明確，原告主觀上認其在法律上之地位有不安之狀態存在，且此
      種不安之狀態，能以確認判決將之除去者而言，若縱經法院判決確認，亦不能
      除去其不安之狀態者，即難認有受確認判決之法律上利益，最高法院五十二年
      台上字第一二四○號判例可資參照。
　２、原告固主張其依民法第二百四十二條及票據法第十三條之規定，請求確認執票
  　　人即被告辛○○與票據債務人即被告庚○間本票債權不存在，惟查：
  Ａ、最高法院六十八年台上字第三八一號民事判例要旨謂：「民法第二百四十二條
      前段所定債務人怠於行使其權利時，債權人因保全債權，得以自己之名義，行
      使其權利之先決條件，須債務人果有此權利，且在可以行使之狀態，始有債權
      人代位行使之可言。」，是以，依前揭最高法院之民事判例要旨，若債權人對
      債務人並無債權，即不得依民法第二百四十二條之規定，以自己之名義，代為
      行使債務人之權利。
  Ｂ、原告丁○○以系爭土地係其信託登記在被告庚○名下，其終止與被告庚○之信
      託契約後，被告庚○對其負有返還信託物之債權，故其得依民法第二百四十二
      條之規定，代被告庚○行使權利，然被告庚○與原告丁○○之間並無信託關係
      ，已如前述，故原告丁○○並無請求被告庚○返還信託物之債權，依前揭最高
      法院之民事判例要旨，原告丁○○即不得依民法第二百四十二條之規定，以自
      己之名義，代為行使債務人即被告庚○之權利。
  Ｃ、至於原告甲○○，其僅係系爭土地之預告登記人，依學者之見解，預告登記係
      保全對不動產物權變動的債權請求權之手段而已，僅具有使妨害其不動產登記
      請求權所為之處分無效之效力，係具有若干物權效力的制度（被證二），不得
      謂預告登記後，即對不動產登記名義人取得債權（被證二）。是以，原告甲○○雖係系爭土地之預告登記人，惟原告甲○○並無法依該預告登記而對被告庚○取得任何債權請求權，且原告對被告庚○並無預告登記所保全之債權，系爭
      土地之預告登記亦應失其依據，故原告甲○○對被告庚○並無債權，依前揭最
      高法院之民事判例要旨，自不得依民法第二百四十二條之規定，以自己之名義
      ，代為行使債務人即被告庚○之權利。
　３、依原告之主張，本件請求確認本票債權不存在事件之訴訟標的，應係被告陳治
    　權，基於債權之相對性，確認訴訟之提起，當以債權人與債務人間相互提起為
      原則。原告丁○○及甲○○二人，不得依民法第二百四十二條之規定，代為被
      告庚○提起確認本票債權不存在之訴已如前述，故原告二人之法律上之地位，
      基於債權之相對性原則，實不因本件被告之間之本票債權存不存在而受影響，
      退步言之，縱原告丁○○及甲○○二人主張本票之強制執行，對其已產生法律
      上之地位不安之狀態，惟其已向法院依強制執行法第十五條提起第三人異議之
      訴，已足排除渠等主觀上所認為之法律上地位不安之狀態，故原告二人已無提
      起確認本票債權不存在之訴之必要，是以，本件請求確認本票債權不存在之事
      件，並無確認利益存在，其訴訟即欠缺權利保護之必要，而應予以駁回為當。
（二）被告辛○○取得被告庚○捌仟萬元之本票債權，係本於被告辛○○與被告庚○
      間合建契約所生懲罰性違約金，就此，被告辛○○已提出被告庚○所簽立之合
      建契約書﹑本票以及切結書為證，此係不爭之事實，被告庚○亦無法予以否認
      ，茲就被告辛○○取得被告庚○捌仟萬元債權之緣由說明如下：
　１、原告丁○○、甲○○於八十四年起即藉與他人合建為由，詐騙被告庚○簽立認
　  　諾書，已如前述，原告二人甚至騙取被告庚○讓其在該三筆土地上為預告登記
    　，被告庚○因不諳法律，故受渠等詐騙而同意原告甲○○為預告登記。詎料，
      原告甲○○取得預告登記後，不惟不協助合建契約之履行，甚而百般阻擾。嗣
      建商吳進賢︵即寶慶建設股份有限公司︶因原告甲○○等一再干擾，致合建案
      無法進行，財務發生危機，乃請求被告辛○○承接。被告辛○○乃於九十年七
      月三十日以君翰建設股份有限公司名義與被告庚○、建商寶慶建設事業股份有
      限公司、其他地主吳滄傑、呂吳秋芬等人重定合建契約。此亦有合建契約可證
      ︵被證三︶。建商吳進賢為促使被告庚○履行合建契約，於九十年九月七日即
      起訴請求被告庚○等人應塗銷系爭三筆土地之預告登記，否則應賠償三千六百
      萬元，此有其起訴狀可證︵被證四︶。嗣被告庚○向被告辛○○要求吳進賢先
      撤回起訴，由本人私下解決排除預告登記，以利雙方合建之進行，被告辛○○
      勉為同意後，先要求吳進賢撤回起訴，並於九十一年二月二十八日與庚○協議
      給予其三個月時間處理塗銷預告登記，被告庚○因已遭吳進賢起訴，故簽立切
      結書同時開立本票四紙計八千萬元作為保證，並承諾期限屆至，如仍無法塗銷
      預告登記，願以此作為賠償，此有切結書一紙足證︵被證五︶，此乃被告陳治
      之阻撓無法塗銷預告登記，故被告辛○○於九十一年九月間聲請本票裁定准予
      強制執行，此即被告辛○○取得該本票債權之始末。
　２、又九十二年六月十九日庭訊時鈞院似對「與庚○簽訂合建契約者為君翰建設股
  　　份有限公司，為何本票由被告辛○○請求？」一點有所質疑，惟查君翰建設股
    　份有限公司法定代理人陳怡君為被告辛○○之女兒，辛○○在君翰建設股份有
      限公司係監察人，且為最大股東，擁有超過百分之七十股份，為君翰建設股份
      有限公司實際負責人，此有卷附之公司基本資料查詢單及公司股東名簿影本可
      證。被告辛○○為君翰建設股份有限公司實際負責人，而上揭合建契約亦為被
      告辛○○代君翰建設股份有限公司簽立，被告庚○所簽被證七切結書上亦載明
      「本人同意於立切結書日開立本票合計新台幣挪仟萬元整作為保證，期限屆至
      ，願任由君翰建設股份有限公司指定辛○○先生處分，以為違約之損害賠償。
      」，故被告庚○所簽發本票始指明受款人為被告辛○○，於法並無不合。
　３、綜上所述，被告辛○○取得被告庚○捌仟萬元之本票債權，其原因關係確係存
  　　在，原告二人既主張被告二人為虛偽之意思表示而偽簽發不實之本票，自應就
   　 該等事實負舉證責任，原告未就被告二人為虛偽之意思表示而偽簽發不實之本
      票之事實舉證說明，其主張票據法第十三條之原因關係之抗辯即無理由，故原
      告二人主張本件本票債權不存在，顯不足採信。
（三）系爭土地本係被告庚○與建商吳進賢之寶慶建設簽訂合建契約，故系爭土地經
      台北縣政府核發建照，然原告甲○○取得預告登記後，不惟不協助合建契約之
      履行，甚而百般阻擾，致使建商吳進賢為促使被告庚○履行合建契約，於九十
      年九月七日即起訴請求被告庚○等人應塗銷系爭三筆土地之預告登記，否則應
      賠償三千六百萬元。嗣建商吳進賢因原告甲○○等一再干擾，致合建案無法進
      行，財務發生危機，乃請求被告辛○○承接，已如前述。是以，原告二人依系
      爭土地之預告登記及系爭土地經台北縣政府核發建照等情，即謂被告二人並無
      合建契約存在，實不足採信。
三、原告二人依強制執行法第十五條提起第三人異議之訴之部分：
（一）最高法院六十八年上字第三一九○號判例要旨載明：「強制執行法第十五條所
      謂就執行標的物有足以排除強制執行之權利者，係指對於執行標的物有所有權
      、典權、留置權、質權存在情形之一者而言。」，惟查原告丁○○即甲○○二
      人，並非系爭土地之所有權、典權、留置權、質權人，不得依強制執行法第十
      五條提起第三人異議之訴，茲詳述理由如下：
　１、原告丁○○與被告庚○就系爭土地並無成立信託契約，已如前述，故原告郭春
    　制執行法第十五條提起第三人異議之訴。況依最高法院七十年台上字第一○九
      七號民事裁判要旨載明：「信託人依信託契約將信託物之所有權移轉登記為受
      託人所有後，該信託物之法律上所有人即為受託人而非信託人。雖受託人於信
      託關係終止後，負有返還信託物與信託人之義務，然在未辦畢返還登記以前，
      仍難謂受託人非信託物之所有人。」，是故，縱原告丁○○與被告庚○就系爭
      土地成立信託契約，依上開最高法院民事裁判要旨，原告丁○○未辦畢返還登
      記以前，仍非系爭土地之所有權人，依法亦不得提起第三人異議之訴。
　２、按土地法第七十九條之一第三項規定：「預告登記，對於因徵收、法院判決或
　  　強制執行而為新登記，無排除之效力」，是以，預告登記既無法排除對於法院
    　因強制執行而為新登記之效力，更遑論以預告登記法律關係提起第三人異議之
      訴，而主張排除法院之強制執行，此顯與土地法第七十九條之一第三項規定有
      悖。其次，預告登記依學者之見解，係保全對不動產物權變動的債權請求權之
      手段而已，其僅具有使妨害其不動產登記請求權所為之處分無效之效力，係具
      有若干物權效力的制度（被證二），不得謂預告登記後，即對不動產登記名義
      人取得債權或取得不動產之物權（被證二），而所謂對不動產物權變動的請求
      權，係指債權請求權而言，其發生原因如何，在所不問，但預告登記具有從屬
      性，與被保全的債權請求權同其命運。是以，預告登記既非債權又非物權，而
      僅係具有若干物權效力的制度，預告登記人自不得主張對於執行標的物有所有
      權、典權、留置權、質權存在，自不得依強制執行法第十五條提起第三人異議
      之訴。其次，原告甲○○復無預告登記所保全之債權，已如前述，其預告登記
      應予塗銷，故其自不得以預告登記，依強制執行法第十五條提起第三人異議之
      訴。
　３、綜上所述，原告二人並非所有權、典權、留置權、質權人，不得依強制執行法
　　  第十五條提起第三人異議之訴。
（二）退萬步言，縱原告丁○○與被告庚○就系爭土地彼此間有所謂信託契約，亦不
      得提起第三人異議之訴，蓋查，依原告之主張，系爭土地係由郭李尾﹑戊○○
      ﹑被告庚○﹑原告丁○○﹑丙○○共同繼承，惟郭李尾﹑戊○○﹑原告丁○○
      ﹑丙○○為方便繼承登記，先將系爭土地登記與被告庚○名下，今被告庚○已
      損害原告丁○○對系爭土地之權利，故原告丁○○向被告庚○終止信託系爭土
      地之契約，惟依原告前開之主張，若原告丁○○向被告庚○終止信託系爭土地
      之契約，系爭土地因係由郭李尾﹑戊○○﹑被告庚○﹑原告丁○○﹑丙○○共
      同繼承，故系爭土地未辦理分割登記以前，應為郭李尾﹑戊○○﹑被告庚○﹑
      原告丁○○﹑丙○○公同共有，惟依最高法院二十九年上字第四九四號判例要
      旨之見解，公同共有人應係不得適用民法第八百二十一條之規定，故應由被告
      庚○以外之全體繼承人一同提起第三人異議之訴，茍未得其他繼承人之同意，
      其當事人適格自有欠缺，即無由以原告丁○○單獨名義對被告庚○提起第三人
      異議之訴之餘地。
（三）再者，信託法第四條第一項規定：「以應登記或註冊之財產為信託者，非經登
      記不得對抗第三人。」，查原告所主張之信託關係既未依法辦理信託登記，應
      不得對抗第三人即被告辛○○，且信託法第四條第一項亦未規定該第三人係指
      善意第三人而言，自不得限縮法條之規定而為適用，此除經台灣高等法院九十
      二年度抗字第一四0三號民事裁定闡明外，嗣鈞院九十二年度聲字第七0七號民
      事裁定，亦採同一見解。是以，縱原告丁○○與被告庚○就系爭土地確有成立
      信託契約，亦不得依該信託契約對抗被告辛○○，故縱原告丁○○有權提起第
      三人異議之訴，惟其信託財產因未登記而不得對被告辛○○主張其係系爭土地
      之所有權人，其所提之第三人異議之訴，顯無理由而應予以駁回。
（四）信託法第十二條第二項所規定之異議之訴，應係指依強制執行法第十二條第一
      項所規定之聲明異議，蓋若執行法院對信託財產為強制執行，顯係執行法院之
      執行方法違法或不當，而非對於執行標的實體上之權利義務發生爭執，故縱系
      爭土地為信託財產，原告二人亦應依信託法第十二條第二項，向執行法院聲明
      異議，而非向鈞院提起第三人異議之訴，此觀信託法第十二條第二項規定向執
      行法院提起異議之訴，亦足資證明；再者，依信託法第四條第一項規定，信託
      財產若依該法應為信託登記而未登記者，自不得以其為信託財產而對抗第三人
      ，故信託法第十二條第一項之信託財產，應指已為信託登記之信託財產而言，
      是故，縱原告丁○○與被告庚○就系爭土地彼此間有所謂信託契約，惟其信託
      財產即系爭土地因未信託登記，而不得對抗被告辛○○，原告丁○○自不得對
      被告辛○○主張系爭土地係信託財產，而依信託法第十二條第二項之規定，向
      執行法院聲明異議。
（五）縱原告丁○○將系爭土地之持份讓與原告甲○○，原告甲○○亦不得提起第三
      人異議之訴，蓋丁○○將系爭土地支持份讓與原告甲○○，係屬債權契約，其
      效力並不及於被告二人。次按不動產物權，依法律行為而取得、設定、喪失及
      變更者，非經登記，不生效力，民法第七百五十八條定有明文。縱原告丁○○
      與被告庚○就系爭土地確有成立信託契約，並將系爭土地之持份讓與原告甲○○，在未移轉所有權登記與原告甲○○以前，原告甲○○自非系爭土地所有權
      人，自不得依強制執行法第十五條提起第三人異議之訴。
四、原告二人請求被告庚○移轉系爭土地之部分：
（一）原告丁○○與被告庚○就系爭土地並無成立信託契約，已如前述，故原告郭春
（二）縱原告丁○○與被告庚○就系爭土地彼此間有所謂信託契約，並將系爭土地之
      持份讓與原告甲○○，在原告丁○○未為所有權移轉登記予原告甲○○以前，
      原告甲○○自非系爭土地所有權人，自無請求被告庚○移轉系爭土地之權利。
（三）縱原告丁○○與被告庚○就系爭土地及其他繼承之遺產於協議分割後，另成立
      信託契約，原告丁○○並於本訴訟進行中終止雙方之信託契約，而得請求被告
      庚○移轉系爭土地應繼承之持份；然被告庚○並未與被告辛○○為虛偽之意思
      表示，簽發不實之系爭本票，亦未侵害信託人即原告丁○○之權利，故原告之
      終止契約並不合法；退步言之，縱原告丁○○終止信託契約為合法，惟當時被
      告庚○亦將系爭土地之外其他應繼承之不動產之持份，信託登記予原告丁○○
      ，則原告丁○○於信託契約終止後，亦應將登記於其名下之信託財產返還予被
      告庚○，故雙方互負返還信託財產之義務。又依學者之見解（被證六），其可
      類推適用民法第二百六十四條同時履行抗辯之規定，故在原告丁○○將其他應
      繼承財產之持份移轉登記予被告庚○以前，被告庚○得拒絕返還系爭土地之持
      份予原告丁○○。
（四）按強制執行法第五十一條第二項規定：「實施查封後，債務人就查封物所為移
      轉、設定負擔或其他有礙執行效果之行為，對於債權人不生效力。」，又不動
      產之查封，依強制執行法第一百一十三條，準用強制執行法第五十一條第二項
      規定。再者，強制執行法第一百三十條規定：「命債務人為一定之意思表示之
      判決確定或其他與確定判決有同一效力之執行名義成立者，視為自其確定或成
      立時，債務人已為意思表示。」，是以，若執行標的物已為查封，債務人就查
      封物所為移轉、設定負擔或其他有礙執行效果之行為，對於債權人不生效力，
      縱法院以判決令債務人為移轉，惟法院之判決亦須依上開強制執行法第一百三
      十條為執行，而視為債務人為移轉之意思表示，仍屬債務人就查封物所為移轉
      ，而違反強制執行法第五十一條第二項規定，故法院實不得以判決令債務人就
      已為查封之不動產，移轉所有權登記予債權人。查系爭土地業由被告辛○○聲
      請強制執行，並經　鈞院民事執行處九十一年十二月七日九十一年度民執正字
      第二七二八一號強制執行事件查封在案，此除有土地登記簿謄本所載明確外，
      亦為原告所不爭執，且經鈞院調閱執行卷查明屬實。故縱原告有請求被告庚○
      移轉系爭土地部分所有權之權利，然系爭土地既被查封，法院即不得為所有權
      移轉登記之判決，何況原告無任何請求被告移轉部分所有權之實體權利存在。
      故原告在系爭土地查封後，請求法院判令被告庚○應移轉部分所有權，實無訴
      之利益存在。
（五）如前所述，縱原告丁○○與被告庚○就系爭土地及其他繼承之遺產彼此間有所
      謂成立信託契約，並於終止信託契約後，請求被告庚○移轉系爭土地應繼承之
      持份，而使被告庚○負有返還信託物之義務，然系爭土地已遭被告辛○○聲請
      強制執行在案，被告庚○已不得對系爭土地為移轉、設定負擔或其他有礙執行
      效果之行為，故該被告庚○所負返還信託物之義務，已屬客觀上之給付不能，
      而無法移轉系爭土地之持份予原告丁○○。
參、證據：提出遺產協議分割契約書、九十年七月三十日合建契約書、起訴狀及切結
    書等件為證，並聲請訊問證人戊○○、丙○○、乙○○、己○○○。
丑、被告辛○○部分：
壹、聲明：如主文第一項所示。
貳、陳述：
一、程序部份：
（一）按預備之合併乃指原告預防其提起之此一訴訟無理由，而同時提起不能並存之
      他訴，以備先位之訴無理由時，可就後位之訴獲得有理由之判決之訴之合併而
      言，最高法院著有六十四年台上字第八二號判例可稽，是以預備之合併，必以
      原告主張之數項法律關係不能並存為其要件。
（二）查本件原告於九十二年十二月二十四日，以訴狀為訴之追加，追加訴之聲明第
      三項，並就該項為預備之合併；惟按原告先位聲明第三項稱：「請求判決被告
      （即債權人）辛○○與被告（即債務人）庚○間台灣板橋地方法院九十二年度
      執廉字第三四五七七號執行事件，就前項所示之執行標的物不得為強制執行，
      並應撤銷前項所示執行標的物之查封」，備位聲明則稱：「請求判決撤銷被告
      （即債權人）辛○○與被告（即債務人）庚○間台灣板橋地方法院九十二年度
      執廉字第三四五七七號執行事件，就前項所示之執行標的物所為之強制執行程
      序」，顯然先、備位之訴均係本於「第三人異議之訴」所生之形成權，所欲產
      生之法律效果亦同，核二者訴訟標的完全相同，並無不兩立之情形。是以雖其
      所用字眼不同，惟就其內容而言，兩者顯然可以併存，揭櫫首揭判例要旨，原
      告前述先備位聲明非屬相互排斥之數請求，不合程式，故原告以預備訴訟之型
      態提起本件訴訟，於法即有未合。
二、實體部份：
（一）原告並無即受本件確認判決之法律上利益，逕提起本件確認之訴，不合程式，
      依法應予駁回：
　１、按確認法律關係成立不成立之訴，非原告有即受確認判決之法律上利益者，不
  　　得提起，民事訴訟法第二百四十七條定有明文。是以縱認原告與庚○間有信託
    　關係存在，也只表示原告二人對庚○或有請求移轉登記之債權存在，然被告二
      人間之本票債權是否存在，對原告之債權並無影響，質言之，本件法律關係之
      存否及是否明確，並不會導致原告在私法上地位有受到侵害之危險，原告對於
      本件並無即受確認判決之法律上利益，至為灼然。
　２、又民法第七百五十八條之規定：「不動產物權，依法律行為而取得設定、喪失
  　　及變更者，非經登記不生效力。」，而本件系爭土地所登記者乃庚○為所有權
    　人，亦為原告二人所是認，在未經移轉登記前，依前揭民法之規定，原告自不
      能主張其為系爭不動產之所有權人，何況原告與庚○間是否有信託關係存在尚
      待確認，顯見原告並無即受本件確認判決之法律上利益，依法自不得提起本件
      確認之訴。
　３、況原告主張其係本於代位庚○行使權利云云，然彼等非為庚○之債權人（詳如
  　　後述），是原告並無法主張代位行使。況如原告二人果將系爭土地信託登記於
    　庚○名下，並為預告登記以為表彰，何以僅以甲○○為預告登記，而不以原告
      二人共同為預告登記？更顯見原告主張之不足採。
　４、再者原告主張因系爭土地之強制執行，使其法律上地位不安定云云，更為無稽
　  　，蓋彼二人對於庚○並無其所主張之存在，況且彼等所稱之不安狀況，依法提
　    起異議之訴均足以排除，是彼二人顯無提起本件確認之訴之必要，其訴訟自應
      因欠缺權利保護之必要，予以駁回。
（二）被告間系爭八千萬元之本票債權確實存在，原告指訴顯屬無稽：
　１、按違約金乃當事人間為確保債務之履行，約定債務人不履行債務時，應支付之
　  　金錢或其他給付。又違約金除當事人另有約定外，視為因不履行而生損害之賠
    　償總額。但約定如債務人不於適當時期，或不依適當方法履行債務時，即須支
      付違約金者，債權人於債務人不履行時，除違約金外，並得請求履行或不履行
      之損害賠償，民法第二百五十條第二項定有明文。
　Ａ、查系爭三筆土地原為被告庚○父親郭皆得所有，郭皆得於七十五年四月二十五
  　　日死亡，其繼承人郭李尾、庚○、戊○○、丁○○、丙○○等五人，於七十五
    　年九月十日，共同以系爭三筆土地與訴外人吳進賢（建商）簽訂合建契約，此
      有合建契約書可稽（詳被證四），亦為原告所不爭執。嗣吳進賢因原告甲○○
      一再干擾，導致合建案遲遲無法順利進行，乃一方面於九十年九月七日起訴請
      求郭李尾、庚○、戊○○、丁○○、丙○○等五人履行合約、塗銷系爭三筆土
      地上之預告登記等，此有被證六各訴狀及開庭通知書可稽。另一方面則因財務
      發生困難，乃請求被告辛○○承接。辛○○乃於九十年七月三十日，以君翰建
      事業股份有限公司、其他地主等人，重行簽定合建契約（詳被證五）。
　Ｂ、同時由於庚○情商請辛○○與吳進賢協調，由吳進賢撤回上開民事訴訟案件，
  　　讓庚○自行解決，排除預告登記。九十一年二月二十八日庚○與辛○○達成協
    　議，同意由庚○於三個月內自行處理塗銷預告登記，庚○為確保履約，乃書立
      切結書乙紙（詳被證八），同時開立票面金額總計為八千萬元之本票四紙，以
      為擔保，同意在期限屆至仍無法塗銷預告登記時，作為賠償。惟期限屆至，庚○仍無法塗銷預告登記，辛○○本於君翰公司實際負責人之地位，以及被證七
      庚○所立之切結書所載「本人同意於立切結書日開立本票合計新台幣捌仟萬元
      整作為保證，期限屆至，願任由君翰建設股份有限公司指定辛○○先生處分，
      以為違約之損害賠償。」，於九十一年九月間就上開本票聲請裁定，依法並無
      不合。
　Ｃ、本件君翰公司與庚○簽訂系爭合建契約之目的，本即在興建房屋出售，經庚○
　  　以切結書約定於三個月內塗銷甲○○之預告登記，嗣因庚○無法依該約定履行
　    ，即民法第二百五十條第二項所謂之：「不於適當時期或不依適當方法履行債
      務」之情形，則庚○未於三個月內塗銷預告登記乙節，當然已該當違約金之構
      成要件。原告竟稱所謂除訴訟及和解外，其他當非違約原因事實云云，見解顯
      然錯誤。況預告登記之塗銷方式當然不僅止於原告所稱之訴訟乙途，蓋如甲○○本於良知，願意回歸事實，則本無買賣或任何原因關係之預告登記，早可
　　　依預告登記人之同意而塗銷，並不須經訴訟浪費國家資源。
　Ｄ、另按，法人必有負責人及股東，而股東又因持股多寡而有大小股東之分，乃眾
　  　所週知之事，本件君翰公司為一法人，負責人為辛○○的女兒陳怡君，辛○○
　    則為公司大股東，有各該資料足以證明，而系爭合建契約前手吳進賢與寶慶建
      開發土地時，往往係由負責人或大股東以個人名義或人脈取得土地，再由建商
      即法人進行規劃興建；倘因負責人與建商本即為法律上不同之主體，即稱係用
      以詐騙消費大眾、逃漏稅捐及規避法律責任之技倆，則整個台灣社會現況中，
      絕大多數建築業者都會被冠上此一罪名；此究為社會現象使然，抑或是原告指
      摘過當，顯然值得深思，惟核以相關法規，及社會習慣，當然是原告指摘失當
      ，否則豈有眾人皆醉，惟原告等獨醒之理？
　Ｅ、是以，依原告於本件確認之訴主張者，固為系爭本票債權不存在之消極事實；
  　　惟被告業已提出系爭合建契約及切結書，證明系爭本票債權存在之事實，是被
    　告已盡舉證責任，此際舉證責任即應轉換，就被告所提之證據提出反證，此為
      舉證責任之法則，蓋倘原告主張系爭合建契約或切結書為偽造，或主張被告間
      係通謀虛偽，則應由原告就偽造及通謀虛偽之事實為負舉證責任，原告如無法
      主張，則依法應為原告敗訴之判決。
　２、次按第三人主張表意人與相對人通謀而為意思表示者，該第三人應負舉證之責
　　　，最高法院著有四十八年度台上字第二十九號民事判例可稽。本件原告九十三
　　　年二月十七日民事準備（八）狀已明白主張：被告二人所為係虛偽意思表示，
  　　揭諸首揭判例，原告既主張被告二人通謀而為虛偽意思表示，則原告自應就此
   　 一事實負舉證責任。
　３、原告固於上開訴狀中指稱：「可由二種執行名義及二種強執程序明確證明」云
　  　云；惟查，強制執行者乃權利人用以滿足其債權之手段，就其滿足權利的方式
    　，法律則賦予多樣的選擇，故同一債權非不得以不同之法律關係主張其權利，
      例如出賣人固可本於買賣契約關係，起訴請求買受人給付價金，並以該判決為
      執行名義，聲請強制執行以滿足其債權；此外，出賣人亦可本於其對買受人之
      價金債權，逕依法聲請支付命令，而不經訴訟程序，並逕以為執行名義，聲請
      強制執行以滿足其債權；倘買受人曾交付本票者，則出賣人更可逕為聲請本票
      裁定以為執行名義，聲請強制執行以滿足其債權。諸如此類，乃法律所明文規
      定得用以實現滿足債權之方式，何來違法、訴訟詐欺之可言，更無法因其以不
      同執行名義而為數個強制執行程序者，而反推其原因關係為通謀虛偽，是原告
      上開主張顯無足採，其無法舉證證明通謀虛偽即應受不利之敗訴判決。
　４、末按損害賠償，除法律另有規定或契約另有約定外，應以填補債權人所受損害
  　　及所失利益為限，民法第二百十六條第一項定有明文，本件系爭合建契約之標
    　的為坐落台北縣永和市○○段之土地，而君翰公司與庚○簽訂系爭合建契約之
      目的，本即在興建房屋出售，而不動產房屋市場近年來行情上漲，而系爭土地
      所在位置又屬永和市○○地段，如系爭合建契約果依約為完全之履行，所能獲
      得之利益必然甚高，是因庚○無法依約定於三個月內塗銷預告登記，導致系爭
      合建工程無法進行，所受損害及所失利益絕計不只新台幣八千萬元，自不待言
      ，遑論辛○○自九十年七月承接系爭工地以來，處理原建商之債務及已出售之
      預售屋問題，即已投入金額高達八千五百六十萬元（詳被證十一）。顯見系爭
      八千萬元為違約賠償之約定，並無過高之情事，其約定於情於法並無不合。
（三）原告與庚○之間並無信託關係存在，原告起訴顯無依據：
　１、查系爭三筆土地係庚○基於分割繼承之約定，經辦理繼承登記而取得所有權，
  　　並無任何信託關係之存在。緣系爭三筆土地為上開郭皆得之繼承人郭李尾、庚○、戊○○、丁○○、丙○○等五人，於七十七年十月二十三日簽定「遺產協
      議分割契約書」（詳被證十），進而辦理繼承登記。是以庚○係本於繼承關係
      ，經各繼承人間分割繼承後，取得系爭三筆土地所有權，並無任何信託關係存
      在，原告所言顯然不實。
　２、詳究前述「遺產協議分割契約書」之內容可知：該協議書乃繼承人五人共同就
  　　郭皆得之所有遺產，為「避免日後管理及使用不便，經全體繼承人協商結果一
    　致同意依上列分割情形登記為各人所有，各繼承人均無異議」，並約定「各繼
      承人對於分割後各自取得部分，不論價金多寡，一概互不補償」，不僅庚○因
      繼承分割取得系爭三筆土地之所有權，且原告丁○○亦因該繼承分割取得多筆
      土地之所有權。
　３、惟事後原告二人為謀奪屬於庚○所有之系爭三筆土地，不僅隱匿不提該「遺產
　  　協議分割契約書」，更巧立名目，誆庚○在系爭土地處分後分予丁○○，並讓
    　甲○○在系爭三筆土地上為預告登記，原告二人自始即有謀奪庚○所有之系爭
      三筆土地之意圖至為明顯。是以甲○○以其為系爭三筆土地之預告登記人，推
      論與庚○間有信託關係云云，亦不足採，蓋：
　Ａ、預告登記僅係保全對不動產物權變動請求權的手段，且該請求權屬於債權請求
  　　權，而預告登記具有從屬性，從屬於其所保全之債權請求權；倘其所保全之債
    　權請求權不存在，預告登記亦失所附麗。
　Ｂ、本件甲○○對庚○並無任何權利存在，經查甲○○用以辦理預告登記者為「授
  　　權書」，依其內容所載，乃庚○授權甲○○處理系爭三筆土地與吳進賢合建之
    　事宜，因此甲○○對庚○並無債權請求權存在至明，且甲○○所為預告登記，
      與法律明文得為預告登記者顯然不符，其登記自始存有重大瑕疵，該登記應無
      效，更應依法塗銷，以符法紀；惟原告二人不察，逕以為彼等對系爭三筆土地
      有所有權之依據，顯然援引錯誤。是以該預告登記亦無法證明信託關係存在。
　４、按信託關係須以當事人間訂有信託契約始可發生。而此信託契約又以委託人與
  　　受託人間就信託行為之內容意思表示一致為其成立要件，最高法院著有八十三
    　年台上字第一一○○號判決可參。又信託行為係以移轉財產所有權為目的之一
      種法律行為，是信託關係之發生必須信託人與受託人訂立契約，否則即無信託
      關係可言，最高法院著有七十三年台上字第四六○一號判決可參。庚○取得系
      爭三筆土地，乃基於繼承關係，並經繼承人間協議分割而來，其與原告間並無
      所謂信託之合意，原告主張信託關係云云，顯然無稽。
　５、又信託法第四條第一項規定，以應登記或註冊之財產為信託者，非經登記不得
　  　對抗第三人，本件原告主張之信託財產為不動產依法自應為登記，則原告主張
    　之信託關係依前述信託法之規定，必須經登記始能對抗第三人，系爭三筆土地
      未為信託登記，自不得對抗辛○○。
　６、末按，原告提出所謂庚○錄音帶云云，按其形式上是否具有證據能力已有爭議
  　　，蓋該錄音帶是否為庚○所為，內容如何，是否與譯文相同，又所談論者是否
　　　本件相關之事物，均尚不明，如何具證據能力？又庚○與甲○○或任何第三人
　  　之間究竟為如何之法律關係，自應由彼等間自行解決，要與辛○○無涉，按辛○○對於庚○與甲○○等人間之關係，亦係經庚○所告知，為法律上之善意第
      三人，倘彼等間有任何不法情事，辛○○亦為被害人，是以就本件言，原告縱
      據上開錄音帶及譯文主張彼等與庚○有信託關係存在（被告否認之），辛○○
      亦為善意第三人，依法自應受保護，故縱庚○對原告等有任何義務存在，亦不
      妨礙辛○○於本件之權利。
（四）原告訴請停止系爭三筆土地之強制執行程序云云，並無訴訟利益存在，應予駁
      回：
　１、按不動產被查封者，依土地登記規則第一百二十九條之規定，在法院撤銷查封
  　　前，登記機關不准申請移轉登記，乙之不動產，既被執行查封，依修正土地登
    　記規則第一百二十八條規定，在法院撤銷查封前，登記機關不得准許乙申請移
      轉登記，故甲請求乙辦理該不動產所有權之移轉登記，係處於給付不能狀態，
      法院自不能命為移轉登記，最高法院七十年七月七日、七十年度第十八次民事
      庭會議決議（二）參照。
　２、次按「強制執行，依左列執行名義為之．．．二假扣押、假處分、假執行之裁
  　　判及其他依民事訴訟法得為強制執行之裁判。．．．六其他依法律之規定，得
    　為強制執行名義者。」強制執行法第四條第一項第二款、第六款分別定有明文
      。次按「債務人對於支付命令未於法定期間提出異議者，支付命令與確定判決
      有同一之效力。」民事訴訟法第五百廿一條定有明文，此為前揭強制執行法第
      四條第一項第二款所謂之「其他依民事訴訟法得為強制執行之裁判」，而按「
      執票人向本票發票人行使追索權時，得聲請法院裁定強制執行。」票據法第一
      百廿三條定有明文，此則為前揭強制執行法第四條第一項第六款所謂之「其他
　　　依法律規定得為執行名義者」，是支付命令與本票裁定顯係依不同的法律關係
  　　及規定而取得，自屬不同之執行名義，債權人依不同之執行名義聲請法院強制
    　執行，自均為依法律規定之權利正當行使，合先陳明！
　３、查　鈞院九十一年執字第二七二八一號強制執行事件，其執行名義係鈞院九十
　  　一年票字第八九五○號民事裁定，與本件九十二年執字第三四五七七號之執行
    　名義係　鈞院九十二年促字第九一八○一號支付命令並不相同，揆諸前揭條文
      ，二者所依據之法律規定不同，屬不同之執行名義，被告即相對人依法執確定
      之支付命令聲請強制執行係為保護權利之正當行使，並無違背法律規定，更無
      訴訟詐欺、亦無使公務員登載不實之罪行，何來原告所指之不誠信？原告不明
      究理，誤將二件不同之執行事件混為一談，洵屬無稽！
　４、次查系爭土地既經辛○○聲請執行，並由台灣板橋地方法院以九十二年度執字
　  　第三四五七七號強制執行事件查封在案，縱認原告有請求庚○移轉系爭土地部
    　份所有權之債權存在，然系爭土地既已被查封，法院即不得移轉登記之判決，
      何況原告無任何請求被告移轉部份所有權之實體權利存在，是以原告顯無訴訟
      利益存在。
　５、復按強制執行法第十五條所謂就執行標的物有足以排除強制執行之權利者，係
　  　指對於執行標的物有所有權、典權、留置權、質權存在情形之一者而言。本件
    　原告主張者僅為本於信託關係之債權請求權，僅得請求庚○移轉所有權，尚不
      足以排除強制執行。況就原告所主張者，伊對於系爭土地也只有五分之三的請
      求權，並不及於整個執行標的，如何能請求停止整個執行程序？是其據以請求
      停止執行，於法自為無據。
　６、再者依土地法第七十九條之一第三項規定：「預告登記，對於因徵收、法院判
　  　決或強制執行而為新登記，無排除效力。」預告登記人依法不能以預告登記之
    　法律關係提起第三人異議之訴，遑論本件甲○○預告登記所保全之債權請求權
      事實上並不存在，其預告登記之取得顯有瑕疵，是以原告二人遽以提起異議之
      訴顯然失據。
　７、末按信託法第十二條第二項規定之異議之訴，係指強制執行法第十二條第一項
　  　所規定之聲明異議。核於強制執行程序中，執行法院之執行方法違法或不當時
    　，應向執行法院聲明異議，而非提起異議之訴，蓋對於不得執行之財產為強制
      執行時，屬於執行方法之違法不當，並非對於執行標的實體上之權利義務發生
      爭執，因此強制執行法第十二條第一項明文規定只能向執行法院聲明異議，要
      不得向民事提起異議之訴。信託法第十二條既明文「對於信託財產不得強制執
      行」，倘執行法院誤就信託財產為執行，自然屬於執行方法違法不當之列，是
      以深究信託法第十二條第二項提起異議之訴規定其法律性質，自應以聲明異議
      方式為救濟，是原告是項聲請亦應駁回。
（五）就原告主張及舉證答辯如后，並引用前已提出各訴狀之陳述：
　１、按經認證之文書僅有形式之證據力，私文書之真正，如他造當事人有爭執者，
  　　則舉證人應負證其真正之責，最高法院著有四十七年台上字第一七八四號判例
    　可參。本件原告經認證之文書，並不當然具有實質之證據力。
　２、原告既稱信託關係發生於七十五年四月二十五日，而原證五之認諾書卻係發生
  　　於八十四年間，顯然不是原告所指信託關係所由生之信託契約，原告又未能舉
    　出任何證明，其主張原證五可以證明有信託關係云云，即不足採。
　３、況庚○與其他繼承人等五人係於七十八年一月十日始協議簽定之『遺產協議分
  　　割契約書』，而原證五認諾書卻謂「實際係民郭李尾等五人於民國七十五年四
    　月二十五日辦理繼承證記。」可見原證五內容之不實在。
　４、就原證五之內容觀之，充其量也只表示系爭三筆土地「日後如有出售時，該出
  　　售之價金」，庚○願意分予郭李尾等人，並非表示庚○負有依比例移轉所有權
    　之義務，換言之郭李尾等人並未因該認諾書而取得系爭三筆土地之所有權，況
      且該紙認諾書僅為庚○片面所為，要與信託契約無涉。
　５、況就製作過程分析，七十七年十月二十三日所簽訂之遺產協議分割協議書，係
　  　五位繼承人一致同意，嗣亦以該遺產協議分割協議書送地政機關辦理繼承登記
    　，已為登記卷宗一部，等同於公文書，其效力自非僅庚○一人簽名，且矛盾百
      出之認諾書可比。
　６、又原證六之不動產買賣契約書係以原證五之認諾書為證，而原證五之認諾書既
  　　有前述之瑕疵，原證六不動產買賣契約書即難認適法，況該不動產買賣契約係
    　丁○○與丙○○所簽訂，效力自不及於庚○。
　７、次按不動產物權，依法律行為而取得、設定、喪失及變更者，非經登記，不生
　  　效力，民法第七百五十八條定有明文。是以原證六不動產買賣契約書，僅能證
    　明丁○○與丙○○間或有買賣之合意，尚無法據以認定丁○○據以取得系爭土
      地之持分。原告主張憑該買賣契約認其已擁有丙○○之產權，同屬無據。
　８、原證七切結協議書亦同上理，僅具有債權效力，尚不得據以主張取得系爭土地
　  　之所有權，況就其內容觀之，丁○○所指之借貸關係是否成立尚有疑議，原告
    　據此主張擁有郭李尾部分之產權，亦屬無據。
　９、原證八認諾書與原證五內容大致相同，已駁斥在前，不再贅述。
１０、有關原證九、十之土地登記申請書及授權書，明白載明系爭土地所有權人為庚○，且為庚○一人所獨有，授權人亦為庚○。原告持此主張伊有五分之三權利
      ，顯然矛盾。
１１、原證十一切結書及存證信函，僅是該土地使用之爭議，並無法證明原告有任何
      產權存在。
１２、再查無論由原證五認諾書、原證六不動產買賣契約書、原證七切結協議書、原
      證八認諾書所載，甲○○僅是上揭文書之見證人，絲毫無取得權利之權源，其
      主張庚○與其有信託關係存在，更屬無據。雖甲○○稱丁○○取得其他人產權
　　　所支出款項，伊有共同出資。惟此為被告所否認，原告卻未為舉證，其主張自
  　　然無據。況甲○○縱有出資，在未依法取得系爭土地部分產權前，業無權利之
    　可言。
參、證據：提出本票、七十五年九月十日合建契約書、九十年七月三十日合建契約書
    、開庭通知、起訴狀、切結書、地籍圖謄本、公司基本資料查詢單、股東名簿、
    土地登記簿謄本、遺產協議分割契約書及收據等件為證。
    理      由
壹、程序方面：
一、按訴狀送達後，原告不得將原訴變更或追加他訴，但有請求之基礎事實同一、擴
    張或減縮應受判決事項之聲明、因情事變更而以他項聲明代最初之聲明者，不在
    此限，民事訴訟法第二百五十五條第一項第二、三、四款定有明文。查原告本於
    所主張將系爭土地信託被告庚○，被告辛○○、庚○竟偽造債權強制執行該土地
    之同一事實，原起訴請求（一）判決確認被告辛○○對被告庚○，七百零三萬五
    千二百六十五元之本票債權及消費借貸債權等法律關係不存在；（二）被告庚○
    應將座落永和市○○段五０地號面積四．０三平方公尺、同段五三地號面積四九
    ．七四平方公尺及同段五九地號面積二一六．０九平方公尺等，每筆土地權利範
    圍均應有部分五分之一之所有權移轉為原告共有，原告每人權利範圍均為該筆土
    地應有部分十分之一；嗣於訴訟程序中為訴之擴張、變更、追加如訴之聲明所示
    ，核與前開法條規定相符，應無不合。
二、次按確認之訴僅須法律關係不明確，私法上地位受侵害危險，而此項危險得以判
    決除去者即可，縱所確認者為他人間法律關係亦得提起。查原告係主張將系爭土
    地信託被告庚○，而被告辛○○、庚○竟偽造債權強制執行該土地之事實提起本
    件確認債權不存在及撤銷執行程序之訴，自有確認之利益，並為適格之當事人。
貳、實體方面：
一、本件原告主張：座落台北縣永和市○○段五０地號面積四．０三平方公尺，五三
    地號面積四九．七四平方公尺及五九地號面積二一六．０九平方公尺等三筆土地
    原為訴外人郭皆得所有，郭皆得於七十五年四月二十五日死亡後，由訴外人郭李
    尾、戊○○、丙○○、被告庚○及原告丁○○等五人繼承，每人應繼分五分之一
    ，為便於辦理繼承登記，五人同意信託以庚○一人名義辦理繼承登記，嗣原告丁○○、甲○○共同出資，由丙○○、郭李尾讓與取得各五分之一權利，是原告共
    同信託被告庚○之權利即為系爭三筆土地應有部分五分之三，縱認原告二人非共
    同出資，該五分之三權利亦屬原告丁○○所有，詎被告庚○、辛○○均明知上情
    ，竟偽造辛○○對庚○有八千萬元之不實本票債權及違約金債權，取得執行名義
    ，聲請強制執行拍賣系爭三筆土地（原為本院九十一年度執字第二七二八一號執
    行事件受理，嗣辛○○撤回聲請後，另案聲請由本院九十二年度執字第三四五七
    七號執行事件受理中），原告自得終止信託關係，爰依民事訴訟法第二四七條提
    起
    本件確認之訴，並基於信託關係終止後之信託物返還請求權及履行契約之關係，
    訴請判決如聲明所示等情。
二、被告則以：（一）原告並無即受本件確認判決之法律上利益，逕提起本件確認之
    訴，不合程式，依法應予駁回；（二）被告間系爭八千萬元之本票債權確實存在
    ，原告指訴顯屬無稽；（三）原告與庚○之間並無信託關係存在，原告起訴顯無
    依據；（四）原告訴請停止（撤銷）系爭三筆土地之強制執行程序云云，並無訴
    訟利益存在，應予駁回等語置辯。
三、關於確認八千萬元本票、違約金債權不存在及撤銷（停止）強制執行程序部分：
（一）被告抗辯：系爭三筆土地原為被告庚○父親郭皆得所有，郭皆得於七十五年四
      月二十五日死亡，其繼承人郭李尾、庚○、戊○○、丁○○、丙○○等五人，
      於七十五年九月十日，共同以系爭三筆土地與訴外人吳進賢（建商）簽訂合建
      契約。嗣吳進賢因故遲遲無法順利進行，乃一方面於九十年九月七日起訴請求
      郭李尾、庚○、戊○○、丁○○、丙○○等五人履行合約、塗銷系爭三筆土地
      上之預告登記等，另一方面則因財務發生困難，而請求被告辛○○承接，陳治
      賢之寶慶建設事業股份有限公司及其他地主等人，重行簽定合建契約。同時由
      於庚○情商請辛○○與吳進賢協調，由吳進賢撤回上開民事訴訟案件，讓庚○
      自行解決，排除預告登記，迨於九十一年二月二十八日，庚○與辛○○達成協
      議，同意由庚○於三個月內自行處理塗銷預告登記，庚○為確保履約，乃書立
      切結書乙紙，同時開立票面金額總計為八千萬元之本票四紙，以為擔保，同意
      在期限屆至仍無法塗銷預告登記時，作為賠償。惟期限屆至，庚○仍無法塗銷
      預告登記，辛○○本於君翰公司實際負責人之地位，以及庚○書立切結書所載
      「本人同意於立切結書日開立本票合計新台幣捌仟萬元整作為保證，期限屆至
      ，願任由君翰建設股份有限公司指定辛○○先生處分，以為違約之損害賠償」
      ，於九十一年九月間就上開本票聲請裁定等情，業據被告提出七十五年九月十
      日合建契約書、九十年七月三十日合建契約書、開庭通知、起訴狀、本票及切
      結書等件為證，並經本院調取九十一年度執字第二七二八一號及九十二年度執
      字第三四五七七號執行事件卷宗，核閱其執行名義（前者為本院九十一年度票
      字第八九五○號裁定，後者為本院九十二年度促字第九一八０一號支付命令）
      無訛，被告所辯已非無據，況就系爭三筆土地，先後於七十五年九月十日及九
      十年七月三十日訂立合建契約書，相隔時間長達十五年，顯見合建事務難以推
      展，後繼者投入大量資金，必須承擔極大風險，故實際接手合建契約之被告辛○○，要求地主即被告庚○簽立八千萬元高額本票為擔保，及出具切結書承諾
      八千萬元之違約賠償，自與交易常情相符，故本院綜合前開證據，並參酌一般
      經驗法則結果，認被告辛○○對被告庚○之八千萬元本票及違約金債權，應屬
      存在。
（二）原告提起本件確認之訴所主張者，固為系爭八千萬元本票及違約金債權不存在
      之消極事實，惟被告業已提出相關事證，證明系爭本票及違約金債權應有存在
      之事實，具如前述，被告既盡相當舉證責任，即應轉換舉證責任，由原告提出
      積極事證反證之，此為舉證責任之法則，換言之，此時倘原告仍主張系爭九十
      年七月三十日合建契約書及切結書為不實偽作者，自應由原告負舉證責任，否
      則訴訟之不利益即歸原告。又按第三人主張表意人與相對人通謀而為意思表示
      者，該第三人應負舉證之責，最高法院著有四十八年度台上字第二十九號民事
      判例可稽，本件原告既被告二人所為係虛偽意思表示，揭諸首揭判例，原告亦
      應就此一事實負舉證責任。惟查原告就其主張被告通謀虛偽意思表示而製作不
      實合建契約書、本票及切結書之事實，並未積極舉證以實其說，所為主張自無
      可採。
（三）原告固主張九十年七月三十日合建契約之當事人為君翰公司，切結書之當事人
      則為被告辛○○，因辛○○非合建契約當事人，故不得主張本件本票及違約金
      債權云云。然查：法人必有負責人及股東，而股東又因持股多寡而有大小股東
      之分，乃眾所週知之事，而本件君翰公司為一法人，名義負責人為辛○○之女
      陳怡君，辛○○則為公司大股東，所持股份為全部二百五十萬股中之一百九十
      萬元，有被告提出之公司基本資料查詢單及股東名簿在卷可按，可見君翰公司
      實為被告辛○○所開設經營，參酌現今台灣社會中建商在開發土地時，往往係
      由負責人或大股東以個人名義或人脈取得土地，再由建商即法人進行規劃興建
      之情況在所多有，故本件雖名義上由被告辛○○開設經營之君翰公司，與被告
      庚○等人簽訂九十年七月三十日合建契約，但倘投入大量資金後，因地主即庚○不能依約提供土地而順利興建房屋出售，實際上受害最大者即為被告辛○○
      ，是本件由被告庚○簽發本票及書立切結書予被告辛○○，以保障辛○○之利
      益，並因被告庚○仍無法依約提供土地供辛○○經營之君翰公司興建房屋，而
      由辛○○主張行使本票及違約金債權之權利，核與一般社會常情無違，並屬合
      理適法，故原告上開主張亦無可取。
（四）原告復主張其係將系爭土地應有部分五分之三信託登記被告庚○名義，依信託
      法法第十二條規定不得強制執行云云。按「對信託財產不得強制執行。但基於
      信託前存在於該財產之權利、因處理信託事務所生之權利或其他法律另有規定
      者，不在此限」、「違反前項規定者，委託人、受益人或受託人得於強制執行
      程序終結前，向執行法院對債權人提起異議之訴」、「強制執行法第十八條第
      二項、第三項之規定，於前項情形，準用之」，信託法第十二條第一、二、三
      項固定有明文，惟同法第四條第一項亦明定「以應登記或註冊之財產權為信託
      者，非經信託登記，不得對抗第三人」，且依上開條文文義，該第三人並不以
      善意第三人為限。查本件原告雖主張將系爭土地應有部分五分之三信託登記被
      告庚○名義，然依原告提出之土地登記謄本所示，其主張之信託事實，並未經
      信託登記，揆諸前揭說明，應不得對抗被告辛○○之第三人，是本件尚無信託
      法第十二條規定之適用餘地。
（五）綜上所述，本件被告已舉證證明系爭八千萬元本票及違約金債權應屬存在，於
      舉證責任轉換後，原告並未就其主張被告通謀虛偽意思表示而製作不實合建契
      約書、本票及切結書之事實，積極舉證以實其說，且本件亦無信託法第十二條
      所謂信託財產不得強制執行規定之適用，故原告請求確認系爭八千萬元本票、
      違約金債權不存在及撤銷（停止）本院九十二年度執字第三四五七七號強制執
      行程序，尚無理由，不應准許。
四、關於系爭土地應有部分五分之三移轉登記部分：
（一）按「聲請土地權利變更登記，尚未完畢前，登記機關接獲法院查封，假扣押、
      假處分登記之囑託時，應即改辦查封，假扣押、假處分登記，土地法第七十五
      條之一定有明文，準此規定，土地一經法院查封，不僅有禁止債務人就查封之
      土地為所有權移轉登記物權行為之效力，即地政機關於查封登記塗銷前，亦有
      不得依債務人之聲請為權利變更登記之義務，就債務人言，在查封撤銷前，就
      其所有土地喪失處分之權能，處於給付不能之狀態，如債務人於查封前將其所
      有土地出賣與他人，衹須於第二審言詞辯論終結前，查封尚未撤銷，此項給付
      不能之狀態尚在繼續中，即難認該他人有請求債務人為所有權移轉登記之權利
      ，原審既認定系爭土地現在執行法院查封鑑價拍賣中，則在查封撤銷前，因上
      訴人對之喪失處分之權能，業已陷於給付不能之狀態，而原審猶謂上訴人仍非
      不得將系爭土地所有權移轉登記與被上訴人，並認被上訴人於查封撤銷前，得
      請求上訴人就系爭土地為所有權移轉登記，所持法律上之見解顯有錯誤」、「
      不動產經法院囑託辦理查封登記後，未為塗銷前，登記機關應停止與其權利有
      關之新登記，土地登記規則第一百二十八條前段定有明文。故請求被查封不動
      產所有權人辦理該不動產所有權之移轉登記，或他項權利之設定登記，係處於
      給付不能之狀態，法院自不能命為此項登記」，最高法院著有六十九年度台上
      字第五○號及七十四年度台上字第一二○六號判決可資參照。
（二）查系爭土地應有部分五分之三，縱為原告信託被告庚○，惟因未經辦理信託登
      記，並無信託法第十二條所謂信託財產不得強制執行規定之適用餘地，已如前
      述，且系爭土地業由被告辛○○合法聲請強制執行而查封在案，亦經本院調取
      九十二年度執字第三四五七七號執行事件卷宗核閱明確，揆諸右揭說明，關於
      系爭土地應有部分五分之三之移轉登記，已屬給付不能，故原告請求被告庚○
      為系爭土地應有部分五分之三之移轉登記，自難准許。
五、從而，原告本於民事訴訟法第二四七條規定、信託關係終止後之信託物返還請求
    權及履行契約之關係，先位聲明請求：（一）確認被告辛○○對被告庚○八千萬
    元之本票債權及違約債權等法律關係不存在。（二）被告庚○應將座落台北縣永
    和市○○段五０地號面積四．０三平方公尺、同段五三地號面積四九．七四平方
    公尺及同段五九地號面積二一六．０九平方公尺等三筆土地，每筆土地權利範圍
    均為應有部分五分之三之所有權移轉為原告丁○○及甲○○等二人共有，原告每
    人權利範圍為應有部分十分之三。（三）請求判決被告（即債權人）辛○○與被
    告（即債務人）庚○間本院九十二年度執廉字第三四五七七號執行事件，就前項
    所示之執行標的物不得為強制執行，並應撤銷前項所示執行標的物之查封；先位
    聲明第二、三項之備位聲明請求：（一）被告庚○應將座落永和市○○段五０地
    號面積四．０三平方公尺、同段五三地號面積四九．七四平方公尺及同段五九地
    號面積二一六．０九平方公尺等三筆土地，每筆土地權利範圍均為應有部分五分
    之三之所有權移轉為原告丁○○所有。（二）請求判決撤銷被告（即債權人）辛○○與被告（即債務人）庚○間本院九十二年度執廉字第三四五七七號執行事件
    ，就前項所示之執行標的物所為之強制執行程序；皆無理由，應予駁回。
六、本件事證已臻明確，兩造其餘攻、防方法及舉證，於判決結果均無影響，不再一
    一贅述，附此敘明。
據上論結，本件原告之訴為無理由，依民事訴訟法第七十八條，判決如主文。
中　　　華　　　民　　　國　　九十三　　年　　　四　　　月　　二十二　　日
                                臺灣板橋地方法院民二庭
                                    法  官  連士綱
右為正本係照原本作成
如對本判決上訴，須於判決送達後廿日內向本院提出上訴狀
中　　　華　　　民　　　國　　九十三　　年　　　四　　　月　　二十七  　日
                                    書記官  李宏明
